臺灣高等法院花蓮分院刑事判決　　 99年度上更(一)字第46號
                                 99年度上更(一)字第47號 
上　訴　人　臺灣臺東地方法院檢察署檢察官
上　訴　人
即　被　告　秋岡晉太朗AKI.
　　　　　　陳瑋　
　　　　　　陳昱鈞
上列上訴人因被告等偽造文書等案件，不服臺灣臺東地方法院98
年度訴字第40、108號中華民國98年6月23日第一審判決（起訴案
號：臺灣臺東地方法院檢察署97年度偵字第2091號、第2257號、
98年度偵字第75號，追加起訴案號98年度偵字第577號，移送併
案審理98年度偵字第573號），提起上訴，及移送本院併案審理
（臺灣臺東地方法院檢察署98年度偵字第1406號），判決後，經
最高法院第一次發回更審，本院判決如下：
    主  文
原判決關於秋岡晉太朗、陳瑋、陳昱鈞所犯附表一編號1至7部分
，暨定執行刑部分，均撤銷。
秋岡晉太朗犯如附表一編號1至7部分「罪名及宣告刑」欄所示之
罪，均累犯，各處如附表一編號1至7之刑（含主刑及從刑）。
陳瑋犯如附表一編號1至7部分「罪名及宣告刑」欄所示之罪，均
累犯，各處如附表一編號1至7之刑（含主刑及從刑）。應執行有
期徒刑肆年玖月，如附表二編號1、9至15、36、39至41、56所示
之物均沒收。
陳昱鈞犯如附表一編號1至7部分「罪名及宣告刑」欄所示之罪，
各處如附表一編號1至7之刑（含主刑及從刑）。應執行有期徒刑
肆年貳月，如附表二編號1、9至15、36、39至41、56所示之物均
沒收。
其他上訴駁回。
本判決第二項秋岡晉太朗所處之刑，與其上訴駁回部分所處之刑
，應執行有期徒刑柒年拾月，如附表二編號1、2、6、8至15、27
、29、32、33、35至41、44、47、51至56所示之物均沒收。
    犯罪事實
一、秋岡晉太朗（原名鄭昀晉，綽號小日本、小凱、阿呆）成年
    人，前曾因詐欺案件，經臺灣臺南地方法院於民國97年2月1
    8日以96年度簡字第4119號判處有期徒刑4月，減為有期徒刑
    2月確定，並於97年4月11日易科罰金執行完畢在案（另因詐
    欺等案件，經臺灣士林地方法院以97年度簡字第343號、第3
    69號判處有期徒刑3月、2月，分別減為有期徒刑1月又15日
    、1月，應執行有期徒刑2月，嗣經同院於97年12月23日以97
    年度審簡上字第3號駁回上訴而確定；復因偽造文書案件，
    經臺灣高等法院臺中分院以97年度上訴字第2287號判處有期
    徒刑1年2月，嗣經最高法院以98年度臺上字第1406號判決上
    訴駁回，於98年3月19日確定）。陳瑋成年人，曾因竊盜案
    件，經臺灣桃園地方法院於95年7月31日以95年度壢簡字第
    1070號判處有期徒刑6月確定，於96年2月13日易科罰金執行
    完畢。
二、秋岡晉太朗與陳瑋均不知悔改，陳瑋先參與不詳姓名綽號「
    「阿國」等成年人共同組成，以偽冒檢察官派命書記官行使
    扣押刑事證據或犯罪所得（即所謂監管帳戶、財產）等法定
    職權方式詐取財物之詐騙集團，待習得渠等詐騙技巧後，即
    應「阿國」邀人加入之要求，介紹秋岡晉太朗加入該不詳姓
    名綽號「阿國」等成年人所共同組成之上開團體，並指導秋
    岡晉太朗詐騙技巧，而秋岡晉太朗則應允陳瑋不需實際參與
    行動，即可於每次詐欺取財事成後，分得其等所詐得金額（
    以下金額均為新臺幣）之3%報酬，秋岡晉太朗並再先後吸收
    林志柏（業經本院以98年度上訴字第223號先行判決確定）
    、陳昱鈞（綽號老鼠，經由黃琳安之介紹而認識秋岡晉太朗
    ）成年人及黃琳安（綽號小黃，未上訴，業經原審判決確定
    ）、少年林○○（○年○月○○日生，其經由黃琳安之介紹
    而認識秋岡晉太朗，上訴後又撤回上訴而告確定）、鍾祐宸
    （綽號白豬，透過綽號「小黃」之友人介紹而認識秋岡晉太
    朗，業據本院以98年度上訴字第223、224號判決確定）、彭
    薪運（原名彭賢弘，綽號小彭，未上訴，業經原審判決確定
    ）、高偉浩（綽號浩子，未上訴，業經原審判決確定）、陳
    文良（綽號安全，業據本院以98年度上訴字第223號駁回上
    訴確定；另所涉附表一編號22、25、26部分，業經臺灣臺南
    地方法院於98年3月11日以98年度訴字第177號判處有期徒刑
    3年，再由臺灣高等法院臺南分院於98年10月19日以98年度
    上訴字第457號判處應執行有期徒刑3年2月確定）及魏榮良
    （所涉如附表一編號28部分，另案審理）等人加入，而李佩
    捷（經原審判處應執行有期徒刑貳年，緩刑伍年，緩刑期間
    付保護管束確定）與秋岡晉太朗為同居男女朋友關係。秋岡
    晉太朗、陳瑋、陳昱鈞等人均明知其等並不具有書記官等公
    務員之身分，上開詐騙集團成員亦無人具有檢察官或司法警
    察之身分，本不得承冒充地方法院檢察署檢察官或司法警察
    者之命令，代為實施或執行檢察官或司法警察扣押刑事證據
    與犯罪所得等法定職權，陳昱鈞竟為貪圖秋岡晉太朗事前所
    允諾之每次詐欺取財事成後，可分得詐得金額1.5%至3%不等
    之報酬，應允加入上開詐騙集團，而接受秋岡晉太朗之指揮
    ，並由黃琳安等人分別擔任實際至現場向被害人冒稱渠為書
    記官，以出示由此共犯團體所偽造之識別證及交付之偽造傳
    真公文書，騙取被害人之信任，使之陷於錯誤而交付財物等
    工作（即所謂「一線車手」），陳昱鈞、林志柏等人則各別
    擔任至實地監視被害人有無至金融機構領款或報警等行動、
    一線車手取款過程之監視及開車、把風、接應等，且隨時回
    報現場情況及詐騙取財結果，以聽候秋岡晉太朗及綽號「阿
    國」者之電話指示，分配詐騙所得款項，並將其餘款項轉交
    予秋岡晉太朗或存匯至秋岡晉太朗、綽號「阿國」之人所指
    定之金融帳戶內等工作（即所謂「二線車手」）。秋岡晉太
    朗則負責轉達、執行該綽號「阿國」者之指示，並擔任該綽
    號「阿國」之人及其所屬共犯團體成年成員與秋岡晉太朗旗
    下車手即黃琳安等人間溝通協調，預付「車手」食宿交通及
    其他相關費用等工作（即所謂「車手頭」），每次均由秋岡
    晉太朗依該綽號「阿國」者之指示，以公線（即專用於與該
    共犯團體所屬成員彼此聯繫之行動電話與門號）或私人行動
    電話，統籌調度其旗下車手先至被害人所在之特定縣市（通
    常以中華電信長途電話區碼為代號）聽候指示行事，並指派
    車手間之分工方式，俟各就定位後，由該綽號「阿國」之人
    或秋岡晉太朗藉由行動電話提供被害人個人資料予現場車手
    ，並由該共犯團體所屬其他成年成員以電話向被害人冒稱己
    為檢察官等公務員，「一線車手」則佯稱己為承檢察官之命
    ，行使扣押職權之書記官，藉以訛取財物，迨詐得財物後，
    車手即以電話回報，並依秋岡晉太朗及綽號「阿國」者之電
    話指示，分得渠等實行詐欺取財實際所應分得之報酬，秋岡
    晉太朗則以電話向陳瑋回報該次詐欺取得之款項數額，並將
    其與陳瑋於該次詐得金額各自所應分得之3%報酬扣除，其餘
    贓款則交予該綽號「阿國」之人。嗣於97年8月間某日後，
    秋岡晉太朗因另行結識該共犯團體所屬另組不詳姓名綽號「
    進哥」之成年成員，為圖分得較高之每次詐得金額約4%之報
    酬，乃脫離陳瑋所屬組別，轉而另行接受綽號「進哥」之人
    之指示而詐取財物。其等犯行分別敘述如下：
(一)、秋岡晉太朗、陳瑋、陳昱鈞依一般社會生活之通常經驗，本
    可預見林○○斯時仍為未滿18歲之少年，竟均不違背其本意
    ，而分別與少年林○○及如附表一編號1至7所示之行為人，
    共同基於上開所述之方式，意圖為自己不法所有之詐欺取財
    、行使偽造公文書、行使偽造特種文書及冒充公務員僭行其
    職權之犯意聯絡，先由該共犯團體所屬真實姓名年籍不詳之
    成年成員另行起意，於不詳時、地偽造如附表二編號36所示
    之識別證（其上並未貼有照片）完成後，再交予秋岡晉太朗
    收執，嗣由秋岡晉太朗將該偽造之識別證（所有權歸實際持
    以行使之人），併同其所有如附表二編號39、40、41之行動
    電話（內均附具SIM卡），於不詳時、地交付予黃琳安，以
    作為渠等日後取信於人之身分表徵證明及彼此聯絡之工具。
    另該共犯團體所屬真實姓名年籍不詳之成年成員另行起意，
    於不詳時、地偽刻如附表二編號1所示之印章，復由該共犯
    團體所屬綽號「阿國」之人，先行以號碼不詳之電話聯繫秋
    岡晉太朗，再由秋岡晉太朗以號碼不詳之電話聯絡少年林○
    ○，迨少年林○○受秋岡晉太朗之指示後，以號碼不詳之電
    話與陳昱鈞、黃琳安相約前往臺中地區後，陳昱鈞、黃琳安
    與如附表一編號1至7所示之行為人，乃共同於如附表一編號
    1至7所示之時間、地點，分別以如附表一編號1至7所示之分
    工與行為方式，先後向附表一編號1至7所示之廖明珠、陳素
    珍等人行使如附表一編號1至7所示偽造之傳真函文公文書及
    識別證特種文書，致廖明珠、陳素珍等人均陷於錯誤，各自
    交付如附表一編號1至7所示之財物，得手後則各為如附表一
    編號1至7所示之處分。嗣黃琳安經警逮捕後，對於上揭如附
    表一編號1至7之部分，於偵查犯罪之檢警機關尚不知前開犯
    罪事實或孰為犯罪嫌疑人前，主動向檢警供出該等未經發覺
    之犯罪事實，而自首接受裁判。
(二)、秋岡晉太朗分別與如附表一編號19、22、25所示之行為人，
    共同基於意圖為自己不法所有之詐欺取財、行使偽造公文書
    、行使偽造特種文書及冒充公務員僭行其職權等犯意聯絡，
    先由該共犯團體所屬真實姓名年籍不詳之成年成員另行起意
    ，於不詳時、地偽刻如附表二編號6至8所示之印章後，該共
    犯團體所屬綽號「進哥」之人乃以號碼不詳之電話聯繫秋岡
    晉太朗，再由秋岡晉太朗以如附表二編號44所示之行動電話
    聯絡、指示鍾祐宸等人，先後前往桃園、臺南地區，秋岡晉
    太朗即與如附表一編號19、22、25所示之行為人，先後於如
    附表一編號19、22、25所示之時間、地點，共同以如附表一
    編號19、22、25所示之分工與行為方式，分別向年約50至60
    歲之老婦人、沈弘、蘇子溎等人行使如附表一編號19、22、
    25所示偽造之傳真函文公文書及識別證特種文書，致蘇子溎
    等人皆陷於錯誤，各自交付如附表一編號19、22、25所示之
    財物，渠等得手後則各為如附表一編號19、22、25所示之處
    分。彭薪運為警拘捕後，對於前揭如附表一編號19部分，於
    偵查犯罪之檢警機關尚不知前開犯罪事實及孰為犯罪嫌疑人
    前，主動向檢警供出該未經發覺之犯罪事實，而自首接受裁
    判。
(三)、秋岡晉太朗與如附表一編號26所示之行為人，共同基於意圖
    為自己不法所有之詐欺取財、偽造公文書之犯意聯絡，於如
    附表一編號26所示之時、地，以如附表一編號26所示之分工
    與行為方式，共同偽造如附表一編號26所示之傳真函文公文
    書，並著手向蘇子溎詐取財物，惟陳文良尚未及行使前揭公
    文書以詐取財物，即當場為警逮捕，並自陳文良身上扣得如
    附表二編號6、33、37、38、53所示供前揭犯罪所用之偽造
    印章、傳真函文公文書、識別證及行動電話等物品。嗣經警
    於97年10月18日上午9時5分許，在桃園縣楊梅鎮○○路○段
    ○○巷16弄10號之高偉浩住處內執行搜索，扣得其所有供前
    揭犯罪所用如附表二編號52所示行動電話。經警於97年11月
    11日下午2時30分許，在桃園縣中壢市○○路○○號10樓秋
    岡晉太朗與李佩捷同居處內執行搜索，扣得供前開犯罪所用
    如附表二編號44、50、56所示之物。
(四)、秋岡晉太朗與如附表一編號28所示之行為人，共同基於意圖
    為自己不法所有之詐欺取財、行使偽造公文書、行使偽造特
    種文書及冒充公務員僭行其職權之犯意聯絡，先由該共犯團
    體所屬真實姓名年籍不詳之成年成員另行起意，於不詳時、
    地偽刻如附表二編號7、8所示之印章後，該共犯團體所屬綽
    號「進哥」之人乃以號碼不詳之電話聯繫秋岡晉太朗，再由
    秋岡晉太朗以如附表二編號44所示之行動電話聯絡、指示林
    ○○等人，先後前往臺南地區，林○○即與如附表一編號28
    所示之行為人，於如附表一編號28所示之時間、地點，以如
    附表一編號28所示之分工與行為方式，向沈弘行使如附表一
    編號28所示偽造之傳真函文公文書及識別證特種文書，致沈
    弘陷於錯誤，交付如附表一編號28所示之財物，渠等得手後
    則各為如附表一編號28所示之處分。嗣經警於97年11月11日
    下午2時23分許，在林○○位在桃園縣中壢市○○路○○號2
    樓之42居處內執行搜索，扣得如附表二編號45、46所示之行
    動電話。
三、案經臺東縣警察局移送、臺中縣警察局清水分局報請臺灣臺
    中地方法院檢察署呈請臺灣高等法院檢察署檢察長令轉暨臺
    灣臺東地方法院檢察署檢察官自動檢舉偵查起訴、追加起訴
    及移送併辦。
    理  由
壹、程序事項：
一、按被告以外之人於審判外之言詞或書面陳述，除法律有規定
    者外，不得作為證據。被告以外之人於偵查中向檢察官所為
    之陳述，除顯有不可信之情況者外，得為證據。被告以外之
    人於檢察事務官、司法警察官或司法警察調查中所為之陳述
    ，與審判中不符時，其先前之陳述具有較可信之特別情況，
    且為證明犯罪事實存否所必要者，得為證據。被告以外之人
    於審判外之陳述，雖不符前4條之規定，而經當事人於審判
    程序同意作為證據，法院審酌該言詞陳述或書面陳述作成時
    之情況，認為適當者，亦得為證據；當事人、代理人或辯護
    人於法院調查證據時，知有第159條第1項不得為證據之情形
    ，而未於言詞辯論終結前聲明異議者，視為有前項之同意，
    刑事訴訟法第159條第1項、第159條之1第2項、第159條之2
    、第159條之5分別定有明文。
二、被告陳瑋對被告秋岡晉太朗於警詢中及被告林○○於偵查中
    之供述，認均為審判外之陳述而無證據能力。經查，被告秋
    岡晉太朗於警詢中不利於被告陳瑋之供述，與其後於偵查及
    原審之證述相同，並未具有特別可信性，且非為證明犯罪事
    實存否所必要者，故就被告陳瑋而言，被告秋岡晉太朗於警
    詢之供述並無證據能力。
三、至本件判決所引用其他被告以外之人於審判外之言詞或書面
    陳述，依據前開規定，屬於傳聞證據，惟本案當事人對於上
    開證據之證據能力，迄本案言詞辯論終結前，均未爭執，僅
    爭執其證明力，且所引用之證據亦無證據力明顯過低之情形
    ，揆諸上開規定，上揭證據均有證據能力，得採為本案證據
    。
貳、實體方面：
一、認定犯罪事實所憑之證據及理由：
(一)、被告三人辯解部分略述如下：
１、訊據被告秋岡晉太朗固坦承有附表一編號5、6、22、25、26
    、28犯行之事實，惟矢口否認有附表一編號1、2、3、4、7
    、19之犯行，辯稱：伊沒有做附表一編號1、2、3、4、7、
    19之犯行，且編號1等犯行之證據只有共同被告之自白，並
    沒有其他之證據，實際上附表一編號1至7中伊只有拿到附表
    一編號5、6之錢（見本院更審46號卷二第12頁反面）；再者
    對於同一被害人有二次以上之犯行，應該僅構成一罪云云。
２、訊據被告陳瑋辯稱：伊並沒有參予附表一編號1至7之犯行，
    且附表一編號3、4、7等，並沒有「阿國」「阿進」等人偽
    造記載附表一編號3、4、7等被害人個人資料之台中、台北
    或士林地方法院檢察署監管科函，以及各該被害人至金融機
    構提領款項之證據資料，自無從佐證同案被告黃琳安等人之
    自白與事實相符，又同案被告黃琳安等人均為本件共同正犯
    ，自不得為被告等自白犯罪之唯一補強證據；原審判決只認
    定伊介紹秋岡晉太朗加入詐騙集團，從中抽取「介紹費」，
    並不參與後續之犯罪行為，與其他共犯之犯意聯絡，只有詐
    欺取財而已，並沒有其他行使偽造公文書等犯意聯絡，亦無
    其他證據可以證明伊有行使偽造公文書等犯行，原審判決自
    有不當之處；又附表一編號1、2和5、6均係接續實施同一犯
    行，侵害同一法益之行為，各行為之獨立性極為薄弱，依一
    般社會觀念難以強行分開，應只構成一罪，予以各別論罪尚
    有違誤，並希望從輕量刑云云。
３、被告陳昱鈞固坦承有附表一編號1至7犯行中之二件犯行，惟
    否認有其餘犯行，先是辯稱：伊與黃琳安、林○○是同一組
    人，伊對於附表一編號1至7之犯行於原審均已認罪，為何三
    人中伊之罪刑較重而無自首之適用云云（見本院更審46號卷
    一第201頁），後又辯稱：原審及本院前審之判決，有些並
    沒有被害人之名字，也沒有說何時、何地騙取什麼財物，我
    覺得有證據不足之處，我是北部人，我也不知道去了哪些地
    方，我只有去二次，犯二次，其他時間都在待命，我承認是
    跟黃琳安一起走，但是去哪些地方，我並不清楚云云（見本
    院更審46號卷二第10頁）。
(二)、經查：被告秋岡晉太朗、陳瑋及陳昱鈞確實共犯或分別為如
    附表一所示之犯行，其理由分述如下：
(三)、被告秋岡晉太朗、陳瑋、陳昱鈞與少年林○○及如附表一編
    號1、2所示之行為人有為前揭犯罪事實附表一編號1、2之犯
    行：
１、此部分之事實，業據被告秋岡晉太朗、陳瑋於原審準備程序
    及審理中，暨本院前審均已自白在卷（原審卷一第224-225
    頁，原審卷二第93、136頁反面、386、387頁，原審卷四第
    22 、23、43頁，本院前審卷一第263頁、同前審卷二第66頁
    ），另被告陳昱鈞於偵查、原審準備程序、審理中及本院前
    審、更審準備程序亦均自白在卷（見東檢97年度偵字第2091
    號偵查卷二第55-56頁；原審卷一第236頁反面，原審卷二第
    137、379頁；本院前審卷二第32頁、本院更審卷第201頁）
    ，復據證人即被害人廖明珠於警詢、偵查中證述被害經過情
    節無誤（分見臺中地檢97年度他字第3702號卷第3-4、22-25
    、84 -86、94-96、175-177頁）；復據證人即共同被告黃琳
    安、林○○於警詢、偵查、原審準備程序及審理中、本院更
    審中證述：確有上開犯行、渠等分工以及處分財物之情形等
    語（見東檢97年度偵字第2091號偵查卷二第21-27、59-60頁
    ，原審卷一第233-236頁反面，原審卷二第93頁反面、136頁
    反面、137、377、378頁，本院更審46號卷二第11-14頁）。
    另證人即共同被告李佩捷於偵查中證述：秋岡晉太朗叫我給
    陳昱鈞、黃琳安、林○○我在中國信託帳戶號碼，秋岡晉太
    朗是在家裡叫我抄存摺號碼給黃琳安等語（見東檢97年度偵
    字第2091號偵查卷二第198頁）。
２、被告陳瑋並非擔任一、二線車手之人，而係居於車手頭即被
    告秋岡晉太朗之上線，不用實際參與行動，秋岡晉太朗有兩
    組人馬，其中一組是幫我做事，我只參與由被告林○○、黃
    琳安、陳昱鈞該組成員之詐欺等犯行，即可於每次詐欺取財
    事成後，分得其等所詐得金額之3%報酬，伊自97年7月開始
    做，至同年8月14日之後都沒有參與，伊因黃琳安等人在台
    南被抓，為渠等律師費之分擔與被告秋岡晉太朗翻臉等情，
    分據被告陳瑋於原審及本院前審自承甚明（分見原審卷四第
    22-24頁、本院前審224號卷第106頁）；又證人即共同被告
    李佩捷於警詢、原審亦供述：陳瑋會來跟秋岡晉太朗收錢（
    東檢97年度偵字第2091號偵查卷二第202頁；原審卷四第104
    頁）；證人即共同被告林○○於警詢（98年1月14日）、偵
    查（98年1月14、21日、98年4月13日）中均證述：被告陳瑋
    與被告秋岡晉太朗常在一起，伊曾抱怨過錢分的太少，陳瑋
    並有收受被告秋岡晉太朗交付贓款情形（臺東警察局第0000
    0000000號移送書第19、34、43頁；東檢98年度偵字第577號
    偵查卷第227頁；東檢97年度偵字第2091號偵查卷二第221頁
    ）。
３、另按共同正犯間，非僅就其自己實施之行為負其責任，並在
    犯意聯絡之範圍內，對於他共同正犯所實施之行為，亦應共
    同負責；共同實施犯罪行為之人，在合同意思範圍以內，各
    自分擔犯罪行為之一部，相互利用他人之行為，以達其犯罪
    之目的者，即應對於全部所發生之結果，共同負責，即共同
    正犯，只須具有犯意聯絡及行為分擔，而不問犯罪動機起於
    何人，亦不問每一階段犯行，均經參與（參照最高法院32年
    上字第1905號判例、最高法院90年度臺上字第5353號、第32
    05號刑事判決要旨）。綜合上開１、２理由，再參以被告秋
    岡晉太朗於本院前審結稱：被告陳瑋僅參與由被告林○○、
    黃琳安、陳昱鈞該組成員之詐欺等犯行，於黃琳安、陳昱鈞
    經警查獲後，即未再與伊合作，於偵查中未詳細說明，且在
    原審時因所犯案件多未記清，至上訴後，見相關筆錄及監聽
    譯文等，方確定被告陳瑋並未參與伊嗣後交由鍾祐宸等人或
    在臺東地區之犯行等語（見本院前審卷一第137頁）。證人
    即共同被告林○○亦於本院前審結稱：陳昱鈞與黃琳安被查
    獲後，因被告秋岡晉太朗與被告陳瑋吵架，被告陳瑋即未再
    與其等合作等語（見本院前審卷一第137頁），就陳瑋、秋
    岡晉太朗所為之犯罪事實，雖非參與犯罪集團整個犯罪行為
    之全部過程，而係參與其中部分之行為，惟其既就如何施用
    詐術等犯行均與「阿國」等詐騙集團成員互有分工，已與陳
    昱鈞、黃琳安、「阿國」等詐騙集團成員有犯意聯絡及行為
    分擔，而有共同參予附表一編號1至7號之犯行。
４、再者，被告陳瑋先參與不詳姓名綽號「阿國」等成年人共同
    組成，以偽冒檢察官派命書記官行使扣押刑事證據或犯罪所
    得（即所謂監管帳戶、財產）等法定職權方式詐取財物之詐
    騙集團，待習得渠等詐騙技巧後，即應「阿國」邀人加入之
    要求，介紹秋岡晉太朗加入該不詳姓名綽號「阿國」等成年
    人所共同組成之上開團體，並指導秋岡晉太朗詐騙技巧等情
    ，對於被告秋岡晉太朗、陳昱鈞等人之詐騙方式當知之甚詳
    ，伊與被告秋岡晉太朗、陳瑋等人之犯意聯絡，即不可能僅
    限於刑法第339條第1項之詐欺取財犯行，已及於行使偽造公
    文書、行使偽造特種文書、僭行公務員職權等犯行（上開第
    ２、３之論述，於下列附表一編號3、4、5、6、7同有適用
    ，不再贅述），被告陳瑋辯稱：伊介紹秋岡晉太朗加入詐騙
    集團，從中抽取「介紹費」，並不參與後續之犯罪行為，與
    其他共犯之犯意聯絡，只有詐欺取財而已，並沒有其他行使
    偽造公文書等犯意聯絡云云，核屬事後卸責之詞，不足採信
    。
５、此外，並有下列非供述證據可資佐證：
(1)、臺北地方法院行政凍結管收執行命令（原審卷三第276頁、
    臺中地檢97年度他字第3702號卷第5頁）。
(2)、臺中地檢署監管科97年7月24日、97年8月4日70萬元及80萬
    元之收據各1紙（見原審卷三第277頁、臺中地檢97年度他字
    第3702號卷第6、7頁）。
(3)、臺中地方法院地檢署監管科97年7月24日97年度存字第681號
    函（見原審卷三第278頁、臺中地檢97年度他字第3702號卷
    第8頁）。
(4)、內政部警政署刑事警察局97年9月24日刑紋字第0970137878
    號鑑驗書及98年4月22日刑紋字第0980054537號鑑驗書各1份
    （見臺中地檢97年度他字第3702號卷第15-17、159-160頁）
    --顯示該局自臺中地檢署監管科97年8月4日80萬元收據上所
    採集之指紋與少年林○○左食指指紋相符。
(5)、手機0000000000通聯紀錄（公線，門號申請登記人：顏茂盛
    ；附表二編號39）（見臺中地檢97年度他字第3702號卷第35
    -64頁）。
(6)、手機0000000000通聯紀錄（公線，門號申請登記人：曹依莉
    ；附表二編號41，臺中地檢97他字第3702號卷第66-71頁）
    以及基地台位置（見臺中地檢97年度他字第3702號卷第71-7
    9頁）。
(7)、手機0000000000門號申請資料（見臺中地檢97年度他字第37
    02號卷第115-119頁）。
(8)、手機0000000000門號申請資料（見臺中地檢97年度他字第37
    02號卷第143-150頁）。
(9)、廖明珠郵局、台銀存摺及明細表（見臺中地檢97年度他字第
    3702號卷第178-181頁）。
    可知被告秋岡晉太朗、陳瑋、陳昱鈞確有參予此一犯行，足
    見被告三人否認有參予云云，不足採信，此部分事證明確，
    被告等三人犯行堪以認定，應予依法論科。
(四)、被告秋岡晉太朗、陳瑋及陳昱鈞與少年林○○及如附表一編
    號3之行為人有為前揭犯罪事實附表一編號3之犯行：
１、此部分之事實，業據被告秋岡晉太朗及陳瑋於原審準備程序
    及審理中均已自白在卷（原審卷一第224-225頁，原審卷二
    第93、136頁反面、386、387頁，原審卷四第22、23、43頁
    ，本院前審卷一第263頁、同前審卷二第66頁），另被告陳
    昱鈞於偵查、原審準備程序、審理中及本院前審、更審準備
    程序亦均自白在卷（見東檢97年度偵字第2091號偵查卷二第
    55-56頁；原審卷一第93頁反面、236頁反面，原審卷二第13
    7、379頁；本院前審卷二第32頁，本院更審卷第201頁），
    復據證人即共同被告黃琳安、林○○於警詢、偵查、原審準
    備程序及審理中、本院更審中證述：確有上開犯行、渠等分
    工以及處分財物之情形等語（見東檢97年度偵字第2091號偵
    查卷二第21-27、59-60頁，原審卷一第233-236頁反面，原
    審卷二第93頁反面、136頁反面、137、377、378頁，本院更
    審46號卷二第11-14頁）。又證人即共同被告李佩捷於偵查
    中證述：秋岡晉太朗叫我給陳昱鈞、黃琳安、林○○我在中
    國信託帳戶號碼，秋岡晉太朗是在家裡叫我抄存摺號碼給黃
    琳安等語（見東檢97年度偵字第2091號偵查卷二第198頁）
    。
２、再參以被告秋岡晉太朗於本院前審結稱：被告陳瑋僅參與由
    被告林○○、黃琳安、陳昱鈞該組成員之詐欺等犯行，於黃
    琳安、陳昱鈞經警查獲後，即未再與伊合作，於偵查中未詳
    細說明，且在原審時因所犯案件多未記清，至上訴後，見相
    關筆錄及監聽譯文等，方確定被告陳瑋並未參與伊嗣後交由
    鍾祐宸等人或在臺東地區之犯行等語。證人即共同被告林○
    ○亦於本院前審結稱：陳昱鈞與黃琳安被查獲後，因被告秋
    岡晉太朗與被告陳瑋吵架，被告陳瑋即未再與其等合作等語
    。
３、此外，並有下列非供述證據可資佐證：
(1)、手機0000000000通聯紀錄（公線，門號申請登記人：顏茂盛
    ；附表二編號39，見97年度他字第3702卷第35-40頁）。
(2)、手機0000000000通聯紀錄（公線，門號申請登記人：曹依莉
    ；附表二編號41，見97年度他字第3702號卷第70頁）。
    可知被告秋岡晉太朗、陳瑋、陳昱鈞確有參予此一犯行，足
    見被告三人上開辯詞，應屬事後卸責之詞，不足憑信，此部
    分事證明確，被告等三人犯行亦堪認定，應予依法論科。
(五)、被告秋岡晉太朗、陳瑋及陳昱鈞與少年林○○及如附表一編
    號4之行為人為前揭犯罪事實附表一編號4之犯行：
１、此部分之事實，業據被告秋岡晉太朗、陳瑋於原審準備程序
    及審理中，暨本院前審均已自白在卷（原審卷一第224-225
    頁，原審卷二第93、136頁反面、386、387頁，原審卷四第
    22、23、43頁，本院前審卷一第263頁、同前審卷二第66頁
    ），另被告陳昱鈞於偵查、原審準備程序、審理中及本院前
    審、更審準備程序亦均自白在卷（見東檢97年度偵字第2091
    號偵查卷二第55-56頁；原審卷一第236頁反面，原審卷二第
    137、379頁；本院前審卷二第32頁、本院更審卷第201頁）
    ，復據證人即共同被告黃琳安、林○○於警詢、偵查、原審
    準備程序及審理中、本院更審中證述：確有此一犯行等語（
    見東檢97年度偵字第2091號偵查卷二第21-27、59-60頁，原
    審卷一第233-236頁反面，原審卷二第93頁反面、136頁反面
    、137、377-378頁，本院更審46號卷二第11-14頁）。證人
    即共同被告李佩捷於偵查中證述：秋岡晉太朗叫我給陳昱鈞
    、黃琳安、林○○我在中國信託帳戶號碼，秋岡晉太朗是在
    家裡叫我抄存摺號碼給黃琳安等語（見東檢97年度偵字第20
    91號偵查卷二第198頁）。
２、再參以被告秋岡晉太朗於本院前審結稱：被告陳瑋僅參與由
    被告林○○、黃琳安、陳昱鈞該組成員之詐欺等犯行，於黃
    琳安、陳昱鈞經警查獲後，即未再與伊合作，於偵查中未詳
    細說明，且在原審時因所犯案件多未記清，至上訴後，見相
    關筆錄及監聽譯文等，方確定被告陳瑋並未參與伊嗣後交由
    鍾祐宸等人或在臺東地區之犯行等語。證人即共同被告林智
    祥亦於本院前審結稱：陳昱鈞與黃琳安被查獲後，因被告秋
    岡晉太朗與被告陳瑋吵架，被告陳瑋即未再與其等合作等語
    。
３、此外，並有下列非供述證據可資佐證：
(1)、中信銀集作字第97512772號函（附帳號000000000000號歷史
    交易查詢資料（見東檢97年度偵字第2257號卷一第243-244
    頁）--於97年7月30日以存款機方式分次存入共計185000元
    （3 萬元6次；5千元1次）。
(2)、被告秋岡晉太朗之女友李佩捷在中信銀帳號000000000000號
    存簿、對帳單、中信銀作字第97513093號函附之帳號000000
    000000號相關資料及上開帳號之存摺（見東檢97年度偵字第
    2257 號卷一第179-180、257、265頁）。
(3)、被告陳昱鈞、黃琳安存款影像照片（97年7月30日17時47分
    台中市○○區○○路301號7-11統一多福超商提款機）（見
    東檢97年度偵字第2091號卷二第181頁）。
(4)、如附表二編號1、12、36、39、40、41、56及附表三編號58
    所示之物。
    可知被告秋岡晉太朗、陳瑋、陳昱鈞確有參予此一犯行，足
    見被告三人上開辯詞，應屬事後卸責之詞，不足憑信，此部
    分事證明確，被告等三人犯行亦堪認定，應予依法論科。
(六)、被告秋岡晉太朗、陳瑋及陳昱鈞與少年林○○及如附表一編
    號5、6之行為人為前揭犯罪事實附表一編號5、6之犯行：
１、此部分犯罪事實，業據被告秋岡晉太朗於原審、本院準備程
    序及審理中坦認在卷；被告陳瑋於原審準備程序及審理中自
    白在卷（原審卷一第224-225頁，原審卷二第93、136頁反面
    、386、387頁，原審卷四第22、23、43頁，本院前審卷一第
    263頁、同前審卷二第66頁），另被告陳昱鈞於偵查、原審
    準備程序、審理中及本院前審、更審準備程序亦均自白在卷
    （見東檢97年度偵字第2091號偵查卷二第55-56頁；原審卷
    一第236頁反面，原審卷二第137、379頁；本院前審卷二第
    32頁、本院更審卷第201頁），核與證人即被害人陳素珍先
    後於警詢及偵查中證述：如附表一編號5、6所示被害之經過
    等情相符（見台中警卷第1-4頁、台中地檢98偵字第4970 號
    卷第10-13頁），復據證人即共同被告黃琳安、林○○於警
    詢、偵查、原審準備程序及審理中、本院更審中證述：確有
    此一犯行等語（見東檢97年度偵字第2091號偵查卷二第21-2
    7、59-60頁，原審卷一第235-236頁反面，原審卷二第93頁
    反面、136頁反面、137、377、378頁，本院更審46號卷二第
    11-14頁）。又證人即共同被告李佩捷於偵查中證述：秋岡
    晉太朗叫我給陳昱鈞、黃琳安、林○○我在中國信託帳戶號
    碼，秋岡晉太朗是在家裡叫我抄存摺號碼給黃琳安等語（見
    東檢97年度偵字第2091號偵查卷二第198頁）。
２、再參以被告秋岡晉太朗於本院前審結稱：被告陳瑋僅參與由
    被告林○○、黃琳安、陳昱鈞該組成員之詐欺等犯行，於黃
    琳安、陳昱鈞經警查獲後，即未再與伊合作，於偵查中未詳
    細說明，且在原審時因所犯案件多未記清，至上訴後，見相
    關筆錄及監聽譯文等，方確定被告陳瑋並未參與伊嗣後交由
    鍾祐宸等人或在臺東地區之犯行等語。證人即共同被告林○
    ○亦於本院前審結稱：陳昱鈞與黃琳安被查獲後，因被告秋
    岡晉太朗與被告陳瑋吵架，被告陳瑋即未再與其等合作等語
    。
３、此外，並有下列非供述證據可資佐證：
(1)、被害人陳素珍報案資料（台中警卷第7-9頁）。
(2)、另有台中地院地檢署監管科函文、台灣台中地方法院檢察署
    印、檢察行政處鑑印文、王文和署名（台中警卷第11-13頁
    ）。
(3)、內政部警政署刑事警察局97年9月30日刑紋字第0970145521
    號鑑驗書（自台中地院地檢署監管科函文上採集之編號2指
    紋與黃琳安之左拇指指紋）（見台中警卷第14-15頁）。
(4)、台中縣警察局清水分局現場勘察報告、刑案文書照片4張、
    勘察採證同意書（台中警卷第18-20頁）。
(5)、被害人陳素珍指認黃琳安相片（台中警卷第21頁）。
    可知被告秋岡晉太朗、陳瑋、陳昱鈞確有參予此一犯行，被
    告陳瑋、陳昱鈞二人上開辯詞，應屬事後避重就輕之詞，不
    足憑信，此部分事證明確，被告等三人犯行亦堪認定，應予
    依法論科。
(七)、被告秋岡晉太朗、陳瑋及陳昱鈞與少年林○○及如附表一編
    號7之行為人為前揭犯罪事實附表一編號7之犯行：
１、此部分之事實，業據被告秋岡晉太朗、陳瑋於原審準備程序
    及審理中，暨本院前審均已自白在卷（原審卷一第224-225
    頁，原審卷二第93、136頁反面、386、387頁，原審卷四第
    22 、23、43頁，本院前審卷一第263頁、同前審卷二第66頁
    ），另被告陳昱鈞於偵查、原審準備程序、審理中及本院前
    審、更審準備程序亦均自白在卷（見東檢97年度偵字第2091
    號偵查卷二第55-56頁；原審卷一第236頁反面，原審卷二第
    137、379頁；本院前審卷二第32頁、本院更審卷第201頁）
    ；另據證人即共同被告黃琳安、林○○於警詢、偵查、原審
    準備程序及審理中、本院更審中證述：確有此一犯行等語（
    見東檢97年度偵字第2091號偵查卷二第21-27、59-60頁，原
    審卷一第235-236頁反面，原審卷二第93頁反面、136頁反面
    、137、377、378頁，本院更審46號卷二第11- 14頁）。證
    人即共同被告李佩捷於偵查中證述：秋岡晉太朗叫我給陳昱
    鈞、黃琳安、林○○我在中國信託帳戶號碼，秋岡晉太朗是
    在家裡叫我抄存摺號碼給黃琳安等語（見東檢97年度偵字第
    2091號偵查卷二第198頁）。
２、再參以被告秋岡晉太朗於本院前審結稱：被告陳瑋僅參與由
    被告林○○、黃琳安、陳昱鈞該組成員之詐欺等犯行，於黃
    琳安、陳昱鈞經警查獲後，即未再與伊合作，於偵查中未詳
    細說明，且在原審時因所犯案件多未記清，至上訴後，見相
    關筆錄及監聽譯文等，方確定被告陳瑋並未參與伊嗣後交由
    鍾祐宸等人或在臺東地區之犯行等語。證人即共同被告林○
    ○亦於本院前審結稱：陳昱鈞與黃琳安被查獲後，因被告秋
    岡晉太朗與被告陳瑋吵架，被告陳瑋即未再與其等合作等語
    。
３、此外，並有下列非供述證據可資佐證：
(1)、中信銀97年12月2日集作字第97513093號函（附帳號0000000
    00000號帳戶交易資料（見東檢97年度偵字第2257號卷二第
    128-129頁）。
(2)、中信銀集作字第97512772號函（附帳號000000000000號歷史
    交易查詢資料（見東檢97年度偵字第2257號卷一第244頁）
    -- 帳號0000000000000000號於97年8月11日以存款機方式分
    次存入共計150700元（3萬元3次；2萬9千元2次；2700
    元1次）。
(3)、被告秋岡晉太朗之女友李佩捷在中信銀帳號000000000000號
    存簿、對帳單、中信銀作字第97513093號函附之帳號000000
    000000號相關資料及上開帳號之存摺（見東檢97年度偵字第
    2257號卷一第180、258、264頁）。
(4)、被告陳昱鈞存款影像照片（97年8月11日16時33分在台中市
    西屯區7-11統一靜宜超商提款機）（見東檢97年度偵字第20
    91號卷二第181頁）。
(5)、手機0000000000通聯紀錄（公線，門號申請登記人：顏茂盛
    ；附表二編號39，見臺中地檢97年度他字第3702卷第35-64
    頁）。
(6)、手機0000000000通聯紀錄（公線，門號申請登記人：曹依莉
    ；附表二編號41，見臺中地檢97年度他字第3702卷第67、68
    頁）。
    可知被告秋岡晉太朗、陳瑋、陳昱鈞確有參予此一犯行，足
    見被告三人上開辯詞，應屬事後避重就輕之詞，不足憑信，
    此部分事證明確，被告等三人犯行亦堪認定，應予依法論科
    。
(八)、秋岡晉太朗與如附表一編號19所示之行為人有為前揭犯罪事
    實附表一編號19所示之犯行：
１、上開犯罪事實，業據秋岡晉太朗於原審訊問、準備程序及審
    理中坦承不諱（分見原審卷一第57、224-225頁、原審卷二
    第93、136頁反面、386頁），且證人即共同被告林志柏先後
    於警詢、偵查、原審準備程序及審理中證述不諱（分見台東
    警卷第29頁、東檢97偵字第2257號卷一第127、146頁，東檢
    97 偵字第2091號卷一第33-34、97、138-139頁、原審卷一
    第230頁、原審卷二第136頁反面、381頁），又證人即共同
    被告彭薪運先後於警詢、偵查及原審準備程序及審理中證述
    ：「於97年9月中旬在桃園縣埔心與綽號白豬（指鍾祐宸）
    、林志柏等三人向一名年約50-60歲左右詐騙得手50萬元，
    我分得8千元」「是綽號白豬（指鍾祐宸）提供我作案工具
    ，有一套西裝及白襯衫，一具手機、一顆四方形官章、書記
    官證件（台北士林地方法院書記官）」「我扮演書記官及拿
    錢角色，綽號白豬與林志柏二人是負責跟蹤被害人」「（我
    拿完被害人錢財後）交給綽號白豬‧‧‧我跟他們的車ㄧ起
    至中壢市○○○○道路橋下停下來，並給我8千元，叫我到附
    近等他們的消息，綽號白豬告訴我說：他要將錢交到上面人
    的手中，大約過半小時至1小時許，綽號白豬就打電話給我
    說：今天工作結束了可以休息‧‧‧」等語甚詳（分見台東
    警卷第41-42、133頁、東檢97偵字第2257號卷一第129、142
    頁、東檢97年度偵字第2091號卷一第29頁、原審卷一第231
    頁，原審卷二第93頁反面、136頁反面、384頁），另證人即
    共同被告鍾祐宸亦於警詢、偵查及原審準備程序、審理中證
    述在卷（分見台東警卷第10、178頁、東檢97偵字第2257號
    卷一第151-153頁、東檢97偵字第2091號卷二第106-107、25
    4、278-293、302-303頁，原審卷一第233頁，原審卷二第37
    5頁），上述證人均能具體說明，作案之地點、得手之金額
    、分配之贓款、會合之地點等細節，本件雖未能查知被害人
    係何人，堪認確實有此犯行無誤。
２、此外，並有四方形官章（未扣案，被丟棄，有證人邱繼阡97
    年11月17日警詢筆錄可證，見97年度偵字第2091號卷一第20
    8-210頁）、車牌F4-3709號、5219-DX車籍查詢資料各1份在
    卷可稽（分見97年度聲監字第000145號卷第41-42頁、東檢
    97年度偵字第2091號卷三第67頁）暨附表二編號2、27、44
    、83（臺北士林地檢署書記官劉國宏識別證）號所示之物可
    佐。此部分事證明確，被告秋岡晉太朗空言否認有此犯行，
    不足採信，其犯行堪以認定，應予依法論科。
(九)、秋岡晉太朗與如附表一編號22、28所示之行為人有為前揭犯
    罪事實附表一編號22、28所示之犯行：
１、上開犯罪事實，業據被告秋岡晉太朗於原審訊問、準備程序
    及審理中暨本院準備程序、審理中坦承不諱（分見原審卷一
    第57、224-225頁頁、原審卷二第93、136頁反面、386頁）
    ，且證人即被害人沈弘於警詢及偵查中證述如附表一編號22
    、28號所示被害之經過甚明（臺南善化分局警卷第9-13頁；
    臺南地檢97年度他字第3524號卷第2至6頁；東檢97年度偵字
    第2091號卷三第165-168頁；臺南地檢98年度他字第356號卷
    第35至37頁），又證人即共同被告鍾祐宸先後於警詢、偵查
    及原審準備程序、審理中之證述上情不諱（分見台東警卷第
    11、12頁；東檢97偵字第2091號卷二第106-107、254、278
    -293、30 2-303頁；東檢97年度偵字第2257號卷一第136-13
    8、210-21 1、213、214頁；98年度偵字第577號卷第241頁
    ，原審卷一第232-233頁，原審卷二第93頁反面、136頁反面
    、375-377頁）；復據證人即共同被告高偉浩於偵查、原審
    準備程序、審理中自白上情甚詳（見東檢97偵字第2091號卷
    一第40頁、東檢97偵字第2091號卷二第300頁、東檢97年度
    偵字第2257號卷一第153頁，原審卷一第225頁反面，原審卷
    二第93頁反面、136頁反面、384頁）；且證人即共同被告陳
    文良於偵查中證述：與鍾祐宸、高偉浩ㄧ組，由伊擔任書記
    官之角色，伊係經由被告秋岡晉太朗介紹加入詐騙集團等語
    （分見東檢97偵字第2091號卷二第66-68、72-75、84-86、
    87-92、97-100、10 1-105頁；臺南地檢97年度偵字第14511
    號卷27-29、53-55、108-112頁；臺南地檢98年他字第356號
    卷第3反面-4頁）；並有證人即共同被告林○○於警詢、偵
    查中、原審準備程序、審理中及本院更審中之證詞（見東檢
    97年度偵字第2091號卷二第110-111、117頁，原審卷一第23
    3反面-234頁反面，原審卷二第93頁反面、136頁反面、137
    、377、378，本院更審46號卷二第13-14頁），暨證人即共
    同被告魏榮良於警詢中之證詞可徵（臺南地檢98年度他字第
    356號卷第27至31頁）。
２、此外，並有下列非供述證據可資佐證：
(1)、並有被害人沈弘報案、郵局存摺明細、臺南區中小企業銀行
    存摺明細、京城銀行領息憑條資料、華南商業銀行存摺明細
    、報案三聯單及受理各類案件紀錄表、反詐騙案件紀錄表（
    臺南地檢97他字第3524號卷第23-34頁）。
(2)、共同被告鍾祐宸NokiＺ0000000000號手機1支（附表二編號47
    ）、共同被告高偉浩0000000000號手機1支（附表二編號52
    ）。
(3)、0000000000監聽譯文（見東檢97年度偵字第2091號卷三第31
    4-319）、被告秋岡晉太朗sonyericsson手機（序號0000000
    0000000）、車牌6611-KL號車籍查詢資料（見東檢97年度偵
    字第2091號卷三第70頁）。
(4)、台北富邦銀行中壢分行97年10月13日21時28分至52分鍾祐宸
    等3人匯款（附表一編號28被害人沈弘）擷取影像4幀（見東
    檢98年度偵字第577號卷第245至247頁）。
(5)、勘察採證同意書、勘查報告書、採驗紀錄表、採證照片、內
    政部刑事警察局97年11月10日刑紋字第0970171743號鑑驗書
    、指紋卡片--就被害人沈弘提供之監管單4張上採集指紋送
    驗，編號2、3指紋，分別與檔存魏榮良之右姆、右環指指紋
    相符，編號18之指紋，與檔存鍾祐宸之左食指指紋相符，編
    號17、19、22、24指紋，分別與檔存陳文良之左中指、左拇
    指、左食指、右中指相符（分見臺南地檢97他字第3524號卷
    第36-60頁）等情可資佐證。
    足見被告秋岡晉太朗此部分之自白與事實相符，事證明確，
    其此部分之犯行，均堪認定，應依法論科。
(十)、秋岡晉太朗與如附表一編號25、26所示之行為人有為前揭犯
    罪事實附表一編號25、26所示之犯行：
１、上開犯罪事實，業據被告秋岡晉太朗於原審訊問、準備程序
    及審理中暨本院準備、審理中坦承不諱（分見原審卷一第57
    、224頁、原審卷二第386頁），且證人即被害人蘇子溎於警
    詢、偵查中證述被害之經過甚明（台南善化分局警卷第9-13
    頁；東檢97偵字第2091號卷二第69-72、78-83頁；臺南地檢
    97 偵字第14511號卷第23-26頁反面），又證人即共同被告
    陳文良於警詢、偵查中證述：經由被告秋岡晉太朗介紹加入
    詐騙集團，並由詐騙集團成員交付其偽造之證件及公文，命
    其交付公文予被害人等語（分見東檢97偵字第2091號卷二第
    66-68、72-75、84-86、87-92、97-100、101-105頁；臺南
    地檢97年度偵字第14511號卷第27-29、53-55、108-112頁；
    98偵字第1860號卷第5-7頁；臺南地檢98年度他字第356號卷
    第3頁反面-第4頁反面）。復據證人即共同被告鍾祐宸先後
    於警詢、偵查及原審準備程序、審理中之證述上情不諱（分
    見台東警卷第11、12頁；東檢97偵字第2091號卷二第106-10
    7、254、278-293、302-303頁；東檢97年度偵字第2257號卷
    一第136 -138、210-211、213、214頁；98年度偵字第577號
    卷第241頁，原審卷一第232-233頁，原審卷二第93頁反面、
    136頁反面、375-377頁）；另證人即共同被告高偉浩於偵查
    、原審準備程序、審理中之證述上情在卷（見東檢97偵字第
    2091號卷二第301頁；原審卷一第225頁反面、226頁，原審
    卷二第93頁反面、136頁反面、384頁）。
２、並有共同被告鍾祐宸NokiＺ0000000000號手機1支（附表二編
    號47）、共同被告高偉浩0000000000號手機1支（附表二編
    號52）、陳文良於97年10月8日為警查獲時所持有之0000000
    000號行動電話通聯紀錄（臺南地檢97偵字第14511號卷第99
    -102）、被告秋岡晉太朗sonyericsson手機（序號00000000
    000000）、車牌6611-KL號車籍查詢資料（97偵字第2091號
    卷三第70頁）可資佐證。
    足見被告秋岡晉太朗此部分之自白與事實相符，事證明確，
    其此部分之犯行，均堪認定，應依法論科。
二、論罪之理由：
(一)、按公文書係指公務員職務上製作之文書，刑法第10條第3項
    定有明文，又刑法上偽造文書罪，係著重於保護公共信用之
    法益，即使該偽造文書所載名義製作人實無其人，而社會上
    一般人仍有誤信其為真正文書之危險，仍難阻卻犯罪之成立
    ，況行為人所偽造之機關現仍存在，其足生損害於該機關及
    被害人了無疑義（最高法院54年臺上字第1404號判例意旨參
    照）。另將偽造之文書複印、影印或傳真，與抄寫或繕打不
    同，其於吾人實際生活上可替代原本之使用，被認為具有與
    原本相同之信用性，故在一般情況下可予以通用，應認其為
    與原本作成名義人直接所表示意思之文書無異，自得為犯刑
    法上偽造文書罪之客體（最高法院著有75年臺上字第5498號
    判例意旨可資覆按）。次按所謂行使偽造之文書，乃依文書
    之用法，以之充作真正文書而加以使用之意，故必須行為人
    就所偽造文書之內容向他方有所主張，始足當之，若行為人
    雖已將該文書提出，而尚未達於他方可得瞭解之狀態者，則
    仍不得謂為行使之既遂。又刑法第211條之偽造公文書罪，
    以足生損害於公眾或他人為成立要件，故同法第216條之行
    使偽造公文書罪，必其所行使之公文書，具備偽造並足生損
    害於公眾或他人之構成要件，始得以成立（最高法院72年臺
    上字第4709號判例、85年臺上字第4204號判決意旨可參）。
    附表二編號16、19至24、26至35所示之偽造傳真函文，分別
    係以「士林地方法院檢察署監管科」、「士林地檢署監管科
    」、「臺北士林地檢署監管科」、「臺北士林地方法院地檢
    署監管科」之名義所製作，各該地方法院檢察署實際上雖未
    設此內部單位，然一般人苟非熟稔檢察系統組織，殊不足以
    分辨該監管單位是否確實存在，而仍有誤信上開偽造傳真函
    文即為公務員職務上所製作之真正文書之危險，是揆諸前揭
    說明，足認上開偽造傳真函文均為偽造之公文書；至於如附
    表二編號17、18、25所示之「臺灣台北士林地方法院檢察署
    刑事庭傳票」，參諸同旨，亦應屬偽造之公文書無訛。又被
    告秋岡晉太朗等人明知渠等均不具檢察官、書記官等公務員
    之身分，猶先後持如附表二編號16、20至24、26所示之偽造
    公文書行使之，自足以生損害於臺灣士林地方法院檢察署檢
    察官對其等職務執行管理之正確性及在各該偽造公文書署名
    之「鄭世揚」等人。
(二)、核被告秋岡晉太朗、陳瑋、陳昱鈞於犯罪事實如附表一編號
    1至7所為，均係犯刑法第216條行使偽造公文書罪，應依同
    法第211條規定處斷、同法第216條行使偽造特種文書罪，應
    依同法第212條規定處斷、同法第158條第1項之僭行公務員
    職權罪、同法第339條第1項之詐欺取財罪。又被告秋岡晉太
    朗於犯罪事實如附表一編號19所為，係犯刑法第216條及第
    211條之行使偽造公文書罪（偽造印文、署名各係偽造公文
    書之部分行為，偽造公文書後復持以行使，偽造之低度行為
    ，各為行使之高度行為所吸收，均不另論罪）、同法第216
    條及第212條之行使偽造特種文書罪（偽造特種文書之低度
    行為，為行使之高度行為所吸收，不另論罪）、同法第158
    條第1項之僭行公務員職權罪、同法第339條第1項之詐欺取
    財罪，其於犯罪事實如附表一編號22所為，係犯刑法第216
    條及第211條之行使偽造公文書罪（偽造印文、署名各係偽
    造公文書之部分行為，偽造公文書後復持以行使，偽造之低
    度行為，各為行使之高度行為所吸收，均不另論罪）、同法
    第216條及第212條之行使偽造特種文書罪（偽造特種文書之
    低度行為，為行使之高度行為所吸收，不另論罪）、同法第
    212條之偽造特種文書罪、同法第158條第1項之僭行公務員
    職權罪、同法第339條第1項之詐欺取財罪；其於犯罪事實如
    附表一編號25、28所為，均係犯刑法第216條及第211條之行
    使偽造公文書罪（偽造印文、署名各係偽造公文書之部分行
    為，偽造公文書後復分別持以行使，偽造之低度行為，各為
    行使之高度行為所吸收，均不另論罪）、同法第216條行使
    偽造特種文書罪，應依同法第212條規定處斷、同法第158
    條第1項之僭行公務員職權罪、同法第339條第1項之詐欺取
    財罪；其於犯罪事實如附表一編號26所為，係犯刑法第211
    條之偽造公文書罪（偽造印文、署名皆係偽造公文書之部分
    行為，均不另論罪）、同法第339條第3項、第1項之詐欺取
    財未遂罪。至公訴人雖未就被告秋岡晉太朗於如附表一編號
    26所示之偽造公文書，於起訴書犯罪事實欄中敘明，惟該部
    分犯行與已敘及部分，有想像競合犯之裁判上一罪關係，為
    起訴效力所及，本院自應併予審理。
(三)、按共同正犯之意思聯絡，不限於事前有所協議，其於行為當
    時，基於相互之認識，以共同犯罪之意思參與者，亦無礙於
    共同正犯之成立，且其表示之方法，亦不以明示通謀為必要
    ，即相互間有默示之合致，亦無不可；又共同正犯之意思聯
    絡，原不以數人間直接發生者為限，即有間接之聯絡者，亦
    包括在內；共同實施犯罪行為之人，在合同意思範圍以內，
    各自分擔犯罪行為之一部，相互利用他人之行為，以達其犯
    罪之目的者，即應對於全部所發生之結果，共同負責；共同
    正犯應就全部犯罪結果共負責任，故正犯中之一人，其犯罪
    已達於既遂程度者，其他正犯亦應以既遂論科；又以自己犯
    罪之意思而參與，其所參與者雖非犯罪構成要件之行為，仍
    無解於共同正犯之罪責（最高法院分別著有73年臺上字第18
    86號、同年臺上字第2364號、77年臺上字第2135號、28年上
    字第3110號、29年上字第3617號、66年臺上字第2527號判例
    參照）。惟按共犯之成立，除共同實施犯罪行為者外，其就
    他人之行為負共犯之責者，以有意思聯絡為要件，若事前並
    未合謀，實施犯罪行為之際，又係出於行為者獨立之意思，
    即不負共犯之責（最高法院19年上字第694號判例意旨參照
    ）。查被告秋岡晉太朗、陳瑋、陳昱鈞分別與如附表一編號
    1至7、19、22、25、26、28所示行為人間，就如附表一編號
    1至7、19、22、25、26、28所示之犯行，有犯意聯絡及行為
    分擔，均應論以共同正犯；而被告陳瑋既參與上開共犯團體
    ，並引介被告秋岡晉太朗等人加入共犯，復又共同朋分詐騙
    所得利益，則其在合同意思範圍內，各自分擔犯罪行為之一
    部，相互利用他人之行為，以達其犯罪之目的，揆諸上開說
    明，即應對於附表一編號1至7所示行為發生之結果，共同負
    責，其辯稱僅就詐欺取財部分有犯意聯絡云云，尚屬有誤。
(四)、按刑法上之接續犯，係指以單一行為，經數個階段，持續侵
    害同一法益而言；如數行為於同時同地或密切接近之時地實
    行，侵害同一之法益，各行為之獨立性極為薄弱，依一般社
    會健全觀念，在時間差距上，難以強行分開，於刑法評價上
    ，以視為數個舉動之接續施行，合為包括之一行為予以評價
    ，較為合理，則屬接續犯，而為包括之一罪（最高法院70年
    臺上字第2898號、86年臺上字第3295號判例意旨參照）。查
    被告秋岡晉太朗、陳瑋、陳昱鈞先後共同於如附表一編號1
    、2；5、6；被告秋岡晉太朗先後於如附表一編號22、28；
    25、26所示之時、地，陸續向各該被害人廖明珠、陳素珍、
    沈弘、蘇子溎以如附表一各該編號1、2、5、6、22、28、25
    、26之所示之行為手段詐取財物，其中附表一編號1、2之時
    間，係97年7月24日、97年8月4日；編號5、6之時間，係97
    年7月30日、97年7月31日；編號22、28之時間，係97年10月
    6日、97年10月13日；編號25、26之時間，係97年10月8日下
    午2時10分許、同日下午4時40分許，各該時間並不相同，且
    依被害人所述之被害情節（詳見附表一各該編號之犯罪事實
    ）來看，被告等人係在財物得手之後，再度撥打電話藉口要
    被害人再度交出財物，衡諸其情節，並非利用同一詐騙手段
    多次交付財物，而係分別為之（參原審40號卷第138頁反面
    、139頁），顯係各基於各別之犯意為之，應予分論併罰，
    被告秋岡晉太朗、陳瑋二人認為係屬接續犯之一罪關係，尚
    有誤會。至於被告秋岡晉太朗與如附表一編號19、22所示之
    行為人，先後於如附表一編號19、22所示之時、地，陸續向
    各該被害人交付如附表二編號27、29所示之偽造公文書各2
    紙，分別係於密接時間及同一地點所為，顯係各基於單一之
    犯意接續為之，行使偽造公文書之被害法益既各屬同一，自
    皆可包括評價認為一接續行為，各僅論以一行使偽造公文書
    之罪。
(五)、按構成要件之行為本質上是否屬於集合行為，若從法條所描
    述文字之通常語意無法判斷時，則必須探究系爭處罰規範之
    目的，並參酌實際生活上犯罪之典型實行型態加以綜合判斷
    。又並非所有構成要件行為具有反覆實行之特徵，即當然成
    立集合犯，而得評價為一罪，仍須行為人係基於單一之犯意
    ，在密切接近之一定時、地持續實行之複次行為，而依社會
    客觀通念，認為符合一個反覆、延續性之行為觀念，於刑法
    評價上，始得論以一罪。因此，行為人之數次行為，於主觀
    上如係分別起意，或客觀上非係利用同一機會為之，則因該
    數次行為間，並非對於同一法益為之，而不具侵害法益同一
    性，在評價上仍應成立數罪。準此，詐欺取財罪之構成要件
    ，從法條文義上無法判斷是否屬於集合行為，從詐欺取財之
    規範目的、詐欺罪之實行典型予以觀察，詐欺取財罪在保護
    被害人之個人財產法益，而行為人對於同一詐欺對象實行詐
    欺行為，固然具有反覆性及延時性，然若所實行之數次行為
    ，客觀上非對於同一人、利用同一機會為之，自不具侵害法
    益同一性，刑罰評價上仍應成立數罪。再按行為人基於一意
    思決定而為一行為，於刑法上評價為一罪，而所謂「一意思
    決定」、「一行為」，應係以社會上一般人合理之經驗認知
    為判斷標準。是以，行為人若以行使偽造公文書及偽造特種
    文書等方法，遂行詐欺取財之目的，且於密切接近之時、地
    實行，依社會上一般人合理之經驗認知，應可認係刑法意義
    上之一行為，當可評價為刑法第55條之想像競合犯，而從一
    重處斷。從而，被告分別係以一行為觸犯行使偽造公文書、
    行使偽造特種文書、偽造特種文書、僭行公務員職權、詐欺
    取財等罪，均為想像競合犯，各應從較重之行使偽造公文書
    罪處斷。
(六)、又被告秋岡晉太朗、陳瑋、陳昱鈞所犯上開各罪，犯意均屬
    各別，行為互殊，客觀上並非係利用同一機會為之，應予分
    論併罰之。
(七)、被告秋岡晉太朗前曾因詐欺案件，經臺灣臺南地方法院於97
    年2月18日以96年度簡字第4119號判處有期徒刑4月，減為有
    期徒刑2月確定，並於97年4月11日易科罰金執行完畢；被告
    陳瑋曾因竊盜案件，經臺灣桃園地方法院於95年7月31日以
    95年度壢簡字第1070號判處有期徒刑6月確定，於96年2月13
    日易科罰金執行完畢，有臺灣高等法院被告前案紀錄表附卷
    可稽，其等於受有期徒刑之執行完畢後，5年以內故意再犯
    上開法定刑均為有期徒刑之罪，皆為累犯，應各依法加重其
    刑。
(八)、又被告秋岡晉太朗係76年11月11日生；被告陳瑋係72年6月
    21日生；被告陳昱鈞係77年3月5日生，渠等三人於附表一編
    號1至7行為時，係已滿20歲之成年人，而共犯少年林○○（
    ○年○月○日生）則屬14歲以上未滿18歲之人，此有其等之
    年籍資料存卷可憑，是被告秋岡晉太朗、陳瑋、陳昱鈞於上
    開犯行時，依其等一般社會生活之通常經驗，可預見林○○
    斯時為未滿18歲之少年，竟均不違背其等本意，而先後與少
    年林○○共同實行犯罪，皆應依兒童及少年福利法第70條第
    1 項前段之規定，各加重其刑，並就被告秋岡晉太朗、陳瑋
    於犯罪事實附表一編號1至7所犯各罪，分別依法遞加之。
(九)、被告秋岡晉太朗於附表一編號26之犯行，雖已由上開共犯共
    同著手於詐欺取財行為之實行，惟被害人尚未交付財物已如
    前述，是該部分之詐欺取財犯行核屬未遂階段，惟因與行使
    偽造公文書等罪具有想像競合犯之裁判上一罪關係，而從一
    重論以行使偽造公文書罪處斷，自無成立未遂犯之餘地。
(十)、再按刑法第62條所規定之自首，係以犯人在犯罪未發覺前，
    向該管公務員自承犯罪，而受法律之裁判為要件。所謂未發
    覺，乃指犯罪事實未為有偵查犯罪職權之公務員發覺，或犯
    罪事實雖已發覺，而犯人為誰，尚不知者而言。而向該管公
    務員自承其犯罪，不以先自向該公務員告知為必要，即受追
    問時，告知其犯罪仍不失為自首（最高法院92年度臺上字第
    487號判決意旨參照）。查關於附表一編號1至7之犯罪事實
    ，皆係於本案偵查中，在檢、警基於單純主觀之懷疑下，而
     非基於確切之根據得為合理之可疑下，分別查問其是否另
     涉其他刑事案件，而於偵查犯罪之檢警機關尚不知上開犯
     罪事實或孰為犯罪嫌疑人前，均各自主動向檢警機關供出
     前開未經發覺之犯罪事實或犯罪事實雖已發覺，但不知孰
     為行為人乙節，業據檢察官於原審到庭指明在卷，然被告
     陳昱鈞則係在同案被告黃琳安供承明確之後，始自白上情
     ，核與刑法第62條前段自首之要件不符，原審未依自首予
     以減刑並無不當。被告陳昱鈞辯稱伊亦應自首減刑云云，
     尚有誤會。
三、撤銷原審判決部分（附表一編號1至7）：
(一)、原審就附表一編號1至7此部分之認定固屬有據，然被告秋岡
    晉太朗係76年11月11日生；被告陳瑋係72年6月21日生；被
    告陳昱鈞係77年3月5日生，已如前述。則被告秋岡晉太朗等
    三人於上開犯行時，均係已滿20歲而為成年人，林○○（○
    年○月○日生）則屬14歲以上未滿18歲之少年。原判決於理
    由內雖已說明被告等人與林○○共同實行犯各罪，應分別依
    兒童及少年福利法第70條第1項前段規定，加重其刑，但主
    文並未分別諭知，依該法條加重之旨，難認無判決理由之矛
    盾，故此部分原審認定尚有違誤。至檢察官上訴認被告等人
    此部分量刑過輕云云，惟其上訴主要之依據為被害人陳秀鳳
    之指述，然既經認定被告陳瑋、陳昱鈞並未參與詐騙被害人
    陳秀鳳犯行，此部分上訴自無理由，至被告秋岡晉太朗、陳
    瑋上訴理由認伊所為同一被害人部分行為係接續犯，應論以
    一罪，且原審量刑過重云云，然被告秋岡晉太朗所為顯非接
    續犯，已如前述，且原審已就被告等各別所犯詐取財物犯行
    及惡性予以衡酌，量刑亦稱妥適，並未過重，故檢察官以及
    被告三人之上訴均無理由。惟此部分原審判決既有上開違誤
    ，故原審就上開判決附表一編號1至7部分之認定尚有未洽，
    自應均由本院撤銷改判，原執行刑部分亦難維持，應併予撤
    銷（最高法院發回指摘理由第三點）。
(二)、爰審酌被告秋岡晉太朗、陳瑋、陳昱鈞三人正值青壯之年，
    皆具有謀生能力，竟不思以正當方式獲取所需財物，反先後
    加入由綽號「阿國」（被告秋岡晉太朗嗣另加入綽號「進哥
    」）等人所組成之同謀詐欺取財共犯團體，共同利用一般民
    眾普遍欠缺法律專業知識，對於檢察機關組織分工與案件進
    行流程未盡熟悉，且民眾對於公務員執行職務及所示公文書
    之公信力多所信賴等心理，而以行使偽造公文書、特種文書
    及冒充公務員行使職權等方式，遂行其等詐欺取財行為，造
    成眾多被害人一時情急，誤而交付畢生大筆存款積蓄，非惟
    使被害人廖明珠、陳素珍、沈弘、蘇子溎及其他真實姓名年
    籍不詳之成年人等人，因此各受有如附表一所示之鉅額損害
    ，且斲傷一般民眾對司法人員職務執行之信賴，嚴重破壞國
    家機關行使公權力之威信，並產生或加深被害人等對社會之
    不信任感，其等行為對社會秩序之危害誠屬甚深，惡性非輕
    ，動機不良，所為至屬不該，又被告秋岡晉太朗、陳瑋、陳
    昱鈞共同與少年林○○為前揭所述之犯行，其等於此部分行
    為，對國家特別保護少年之立法政策亦構成相當之威脅，再
    被告秋岡晉太朗、陳瑋各有如犯罪事實一所載之論罪科刑及
    執行情形業如前述，素行俱非良善，亦徵渠等對法令禁制之
    漠視，再參酌被告等人各自於該共犯團體中所扮演之角色、
    分工與涉案期間長短及情節輕重等項，被告秋岡晉太朗、陳
    瑋於該共犯團體中，主要係負責召募、指揮與聯繫車手等工
    作，屬該共犯團體之重要成員，而被告陳昱鈞僅係受被告秋
    岡晉太朗、綽號「阿國」等人之指示，負責至現場從事收取
    款項及接應把風等工作之車手，並無具體事證顯示其等係屬
    該共犯團體之主謀、核心份子或主要獲利者，亦非直接撥打
    電話向被害人訛詐之人，且加入該共犯團體從事犯罪之時間
    非長，又被告秋岡晉太朗、陳瑋、陳昱鈞於本案犯罪所取得
    之報酬，彼此數額高低有間，以及被告秋岡晉太朗、陳瑋、
    陳昱鈞迄至本案言詞辯論結終時，均未能賠償被害人所受之
    損害或與被害人達成民事和解，此業據被告等人供明在卷，
    且被害人沈弘於原審98年3月11日準備程序、98年5月5日審
    理時均到庭陳述不願原諒上開被告等語明確，兼衡及被告等
    人之品性、智識程度、生活情形、經濟狀況暨渠等犯後態度
    等一切情狀，各量處如附表一編號1至7所示之刑，並就被告
    陳瑋、陳昱鈞部分分別定其應執行之刑，並諭知沒收如主文
    第三、四項所示，應已足資懲儆，以達防衛社會之目的。
(三)、沒收：
１、沒收，除有特別規定者外，於裁判時併宣告之。違禁物或專
    科沒收之物得單獨宣告沒收；又偽造之印章、印文或署押，
    不問屬於犯人與否，沒收之，刑法第40條、第219條分別定
    有明文。又被告經法院為有罪之科刑判決時，專科沒收之物
    與被告本案所犯並經法院諭知有罪者若全然無關，固不得於
    該有罪判決之主刑下宣告沒收，惟若該專科沒收之物與被告
    被訴之本案非全然無關，法院自應於主刑下宣告沒收。再按
    被告用以詐欺取財之偽造、變造等文書，既已交付於被害人
    收受，則該物非屬被告所有，除該偽造文書上之偽造印文、
    署押應依刑法第219條予以沒收外，依同法第38條第3項之規
    定，即不得再對各該文書諭知沒收（最高法院43年臺上字第
    747 號判例要旨可參）。另按刑法第38條第3項係規定「犯
    罪行為人」所有供犯罪所用或犯罪預備之物，得宣告沒收，
    並非規定屬「被告」所有之物，始得宣告沒收，而共同正犯
    於意思聯絡範圍內，組成一共犯團體，團體中之任何成員均
    為「犯罪行為人」，供犯罪所用或犯罪預備之物，只要屬於
    「犯罪行為人」所有，均得宣告沒收，不以必屬於本案被告
    本人所有者為限（最高法院92年度臺上字第787號判決同斯
    意旨）。再按沒收物之執行完畢與沒收物之不存在，並非一
    事，因犯罪依法必須沒收之物，雖已於共犯中之一人確定判
    決諭知沒收，並已執行完畢，對於其他共犯之判決，仍應宣
    告沒收，最高法院著有65年度第五次刑庭庭推總會議決議（
    二）可資參照。
２、經查：
  (1)、如附表二編號2、3、5所示之印章均屬偽造如上述，均未
      據扣案，然依卷內並無積極證據顯示業已滅失，而該等偽
      造之印章既與本案有關，且屬絕對義務沒收之物，俱應依
      刑法第219條規定宣告沒收之。
  (2)、又如附表二編號16-18、20-28所示之偽造傳真函文公文書
      ，雖分別係被告秋岡晉太朗等人各與上開共犯團體其他成
      年成員供共同犯本案行使偽造公文書等罪所用之物，然既
      均已交付予本案被害人等人收執以訛取財物如前述，衡情
      已非屬被告秋岡晉太朗等人及其他共犯所有，皆不為沒收
      之諭知，惟各該偽造傳真函文公文書上所偽造如附表二所
      示之印文及署名，雖該等印文、署名未經扣案附卷，惟無
      積極證據證明確已滅失，則不問屬於犯人與否，依刑法第
      219條之規定，均仍應宣告沒收。
  (3)、再扣案如附表2編號42至44、47至50、56、57所示之偽造
      識別證特種文書、行動電話及金融卡，各為被告秋岡晉太
      朗等人所有，且分別係供其等彼此間或與其他共犯聯繫本
      案相關事宜、取得不法所得與報酬及行使偽造特種文書等
      之用均如上述，揆諸前揭說明，皆應依刑法第38條第1項
      第2款規定諭知沒收。
  (4)、至附表三編號1至39所示之扣案物品，固分別為被告秋岡
      晉太朗等人所有之物，惟查卷內並無積極證據證明該等扣
      案物係供其等本案犯罪或預備之用，又非犯罪所生或所得
      之物，亦非違禁物；又如附表三編號41至44所示之扣案物
      品，則與犯罪無直接關係，均僅具證據性質，且非違禁物
      ；再如附表3編號45至54所示之扣案物品，皆非被告等人
      所有，又無證據證明各該物品之所有人與被告等人就本案
      犯行有何犯意聯絡與行為分擔，又非違禁物；另如附表3
      編號55至81所示之偽造公文書既未經扣案，衡情應係被告
      秋岡晉太朗等人所屬共犯團體之其他成年成員，先後以傳
      真方式產生如附表二編號9至35所示之傳真函文後，即已
      信手撕毀棄置而滅失，而如附表三編號55至81所示公文書
      上偽造之印文、署名等，亦隨同滅失；又如附表三編號82
      至84所示之偽造特種文書，雖係被告秋岡晉太朗等人所有
      供本案犯罪所用之物，然亦未經扣案，復無可證明該等識
      別證現仍存在，基於將來執行可能性之考量；再如附表三
      編號85、86所示扣案之存摺簿，雖分別屬共同被告林志柏
      及共同被告李佩捷所有，然存摺簿本身僅得為存提匯款記
      錄之查詢，非可直接供被告等人本案犯罪之用，爰皆不為
      沒收之諭知。
  (5)、至如附表三編號40所示之扣案現金，縱認悉屬被告秋岡晉
      太朗等人因犯罪所得之物，但被害人等人仍得依法請求返
      還，該現金之所有權並非屬於被告，自不得遽予沒收（最
      高法院40年臺非字第5號判例同旨可參），公訴人聲請宣
      告沒收，容有誤會，均附此指明。
四、上訴駁回（指附表一編號19、22、25、26、28）之理由：
(一)、原審依被告秋岡晉太朗所為，即附表一編號19、22、25、26
    、28之罪，分別依其犯行論以係犯刑法第216條行使偽造公
    文書罪、同法第211條規定、同法第216條行使偽造特種文書
    罪、同法第212條規定、同法第158條第1項之僭行公務員職
    權罪或同法第339條第1項、第3項之詐欺取財罪或未遂罪等
    ，如附表一編號19、22、25、26、28之罪，及其就各該犯罪
    所量處之刑度及沒收之規定，均如各該附表所示，本院核其
    認事用法俱無不合，量刑亦稱妥適，茲均予引用之。
(二)、檢察官以被告陳昱鈞等人遭查獲之犯罪利益近2,000萬元，
    且被害人大都為老年人，亦未與被害人陳秀鳳達成和解，量
    刑顯然過輕，且被告等犯後未以和解表達其等確有悔意等為
    據提其上訴；被告秋岡晉太朗、陳瑋、陳昱鈞則均上訴請求
    減輕其刑。原審就此部分，已分別就被告秋岡晉太朗、陳瑋
    、陳昱鈞於上開詐騙集團所擔任之職務、所分得利益，及參
    與之犯行，分別量處妥適之刑度，被告陳瑋、陳昱鈞亦未參
    與詐騙陳秀鳳犯行，故應認上開上訴均無理由，均應予駁回
    。
五、被告秋岡晉太朗上開經撤銷改判及上訴駁回部分，即附表一
    編號1至7、19、22、25、26、28所示之罪，所量處之刑，應
    執行有期徒刑7年10月，如附表二編號1、2、6、8至15、27
    、29、32、33、35至41、44、47、51至56所示之物均沒收。
六、不另為無罪諭知部分：
(一)、至公訴意旨另以：被告秋岡晉太朗等人於本案皆係以偽造之
    公印，用紅色印泥蓋印在所接收之傳真公文上，而完成公文
    書之偽造行為，因認被告秋岡晉太朗等人就附表一編號1至7
    部分亦涉犯刑法第218條第1項之偽造公印及公印文罪嫌云云
    。
(二)、惟按刑法上所稱之公印，乃指依印信條例規定，由上級機關
    所頒發與公署或公務員於職務上所使用而足以表示公署或公
    務員資格之印信而言，即俗稱之大印（關防）及小官章而言
    ，如僅為該機關內部一部之識別，不足以表示公署或公務員
    之資格者，即非刑法第218條第1項所指公印，而屬同法第21
    7條第1項之普通印章。又所謂公印文，則指公印所蓋之印文
    而言；行為人所偽造之「交通部公路總局監理處行車執照之
    章」，其機關全銜之下既綴有「行車執照之章」數字，即非
    依印信條例規定，由上級機關所製發之印信，以表示該機關
    之資格者甚明，自非公印；至於機關長官之簽名章，僅屬代
    替簽名用之普通印章，要非印信條例規定之「職章」（最高
    法院分別著有69年臺上字第1676號判例、72年度臺上字第18
    23號、92年度臺上字第357號、86年度臺上字第4631號判決
    意旨可資參照），而印信之種類如下：一、國璽。二、印。
    三、關防。四、職章。五、圖記；印信之質料及形式，規定
    如下：一、質料：國璽用玉質；總統及五院之印用銀質；總
    統、副總統及五院院長職章，用牙質或銀質；其他之印、關
    防、職章均用銅質。但得適應當地情形，暫用木質或鋁質，
    並得以角質暫製職章；圖記用木質。二、形式：國璽為正方
    形，國徽鈕；印、職章均為直柄式正方形；關防、圖記均為
    直柄式長方形。但牙質職章為立體式正方形。前條第1款至
    第5款之印信字體，均用陽文篆字；印信之尺度依附表之規
    定；附表所未規定者，比照相當機關印信之尺度，印信條例
    第2條、第3條、第4條分別定有明文。查如附表2編號1至8所
    示之印章及如附表2編號9至35所示之印文、署名，確均屬偽
    造之物業如前述，然觀諸上開印文之形式、字體、尺度，均
    難謂與印信條例前揭所定相合，況偽造之「檢察行政處鑑」
    印文所顯示之機關猶非實際存在，又前開偽造之署名，則屬
    於特定用途之簽名章，均非政府機關依印信條例製發用以表
    示公署或公務員資格所用之印信，揆諸上揭說明，均非刑法
    上所稱之公印文，自與偽造公印文之要件不合，而該等印文
    各自所源生之印章，亦均非刑法上所稱之公印。此外，復查
    無其他積極證據足資證明被告等人有何公訴人所指偽造公印
    、公印文之犯行，是揆諸前開規定與說明，被告等人此部分
    之犯罪均屬不能證明，惟公訴人既認此部分偽造公印及公印
    文之行為，與被告等人前揭行使偽造公文書之有罪部分，具
    有階段行為吸收犯之實質上一罪關係，爰不另為無罪之諭知
    ，併予敘明。
七、移送併案部分：
(一)、臺灣臺東地方法院98年度偵字第1406號，被害人廖明珠遭被
    告陳昱鈞等人於97年7月24日詐騙70萬元、同年8月4日詐騙
    80萬元、同年8月18日詐騙120萬元未遂部分，其中97年7月
    24日及同年8月4日部分，應為附表1編號1、2部分，故此部
    分既為原判決效力所及，本院自得審酌其內容更正原審記載
    未足及有誤之處。而被害人廖明珠所述97年8月18 日遭詐騙
    部分，既未經起訴，且與被告等人所涉各罪間並無裁判上一
    罪關係，本院自不予以審究，此部分應由檢察官另行偵辦。
(二)、臺灣臺南地方法院檢察署98年度偵字第11912號，被害人沈
    弘、蘇子溎等人部分，此部分與被告鍾祐宸所犯如附表1編
    號22、25及26之犯行，係屬相同之事實，係同一案件，本院
    自得併予審理，附予敘明。
八、被告秋岡晉太朗就本院前審98年度上訴字第223、224號判決
    附表一編號8至18、20、21、23、24、27部分，被告陳瑋就
    上開判決附表一編號11部分，業經最高法院99年度台上字第
    3994號判決駁回上訴確定，因此本判決為了原審、本院前審
    、更審判決對照一致之故，就附表一、二、三及其下各項編
    號均不予變更號次，附此敘明。
據上論斷，應依刑事訴訟法第368條、第369條第1項前段、第364
條、第299條第1項前段，刑法第28條、第216條、第211條、第21
2條、第158條第1項、第339條第1項、第55條前段、第47條第1項
、第51條第5款、第219條、第38條第1項第2款、第3款，刑法施
行法第1條之1第1項、第2項前段，兒童及少年福利法第70條第1
項前段，判決如主文。
本案經檢察官崔紀鎮到庭執行職務。
中    華    民    國   100    年    1     月    21    日
                   刑事庭審判長法  官  許仕楓
                               法  官  林碧玲
                               法  官  李水源
以上正本證明與原本無異。
如不服本判決，應於收受送達後10日內向本院提出上訴書狀，其
未敘述理由者，並得於提起上訴狀後10日內向本院補提理由書（
均須按他造當事人之人數附繕本）「切勿逕送上級法院」。
告訴人或被害人如對於本判決不服者，應具備理由請求檢察官上
訴，其上訴期間之計算係以檢察官收受判決正本之日期為準。
中    華    民    國   100    年    1     月    21    日
                               書記官  陳有信
附表一：
┌─┬──┬──┬─────────────────────┬─────────┐
│編│行為│行為│      行為手段、分工方式及所得財物        │   罪名及宣告刑   │
│號│ 人 │時地│                                          │                  │
├─┼──┼──┼─────────────────────┼─────────┤
│ 1│秋岡│97年│由該共犯團體所屬綽號「阿國」等成年成員在不│秋岡晉太朗成年人與│
│︵│晉太│7 月│詳地點，先撥打廖明珠位在臺中市○○區○○路│少年共同行使偽造公│
│即│朗、│24日│住處電話（原判決記載真實姓名年籍不詳、年約│文書，足以生損害於│
│起│陳瑋│（原│60 至70歲之某婦人位在臺中地區住處之電話， │公眾及他人，累犯，│
│訴│、陳│判決│茲予更正），向廖明珠佯稱：伊為地檢署檢察官│處有期徒刑壹年肆月│
│書│昱鈞│記載│，其帳戶因涉不法，要求其領出存款，以便監管│如附表二編號1、9、│
│附│、黃│7月 │調查，調查完畢即歸還款項云云，致使廖明珠不│36 、39、40、41所 │
│表│琳安│間某│疑有他，至金融機構提領存款70萬元，而少年林│示之物均沒收。    │
│編│、少│日，│○○駕駛車牌號碼V8-5021號自用小客車，陳昱 │陳瑋成年人與少年共│
│號│年林│應予│鈞則駕駛車牌號碼3757-EG號自用小客車，二人 │同行使偽造公文書，│
│22│○○│以更│輪流搭載黃琳安，並使用如附表二編號39、40、│足以生損害於公眾及│
│︶│、綽│正）│41所示之行動電話為聯絡工具，依綽號「阿國」│他人，累犯，處有期│
│  │號「│，在│之人之電話指示，在現場監視廖明珠之行動，迨│徒刑壹年肆月。如附│
│  │阿國│臺中│其領畢現金70萬元後，黃琳安即以如附表二編號│表二編號1、9、36、│
│  │」等│市大│39所示之行動電話向綽號「阿國」之人回報，該│39、40、41所示之物│
│  │真實│里區│綽號「阿國」之人乃另行起意，在不詳地點，持│均沒收。          │
│  │姓名│中興│如附表二編號1所示之偽造印章蓋用在如附表三 │陳昱鈞成年人與少年│
│  │年籍│路燦│編號55所示性質屬公文書之函文原本上，並偽造│共同行使偽造公文書│
│  │均不│坤3C│如附表三編號55所示之署名，繕打廖明珠之個人│，足以生損害於公眾│
│  │詳之│旁思│資料等，以表示檢察機關已收受其所交付監管之│及他人，處有期徒刑│
│  │成年│夢樂│款項等意旨，而完成前開公文書之偽造行為後，│壹年參月。如附表二│
│  │人  │服飾│再以該偽造之公文書原本傳真予少年林○○收執│編號1、9、36、39、│
│  │    │店  │，少年林○○即攜帶如附表二編號36所示之偽造│40 、41所示之物均 │
│  │    │    │識別證及附表二編號9所示之偽造傳真函文公文 │沒收。            │
│  │    │    │書，於左列時、地向該婦人騙稱己為「郭銘禮」│                  │
│  │    │    │檢察官派來取款之書記官，並出示上開偽造之識│                  │
│  │    │    │別證特種文書，另將前揭偽造之傳真函文公文書│                  │
│  │    │    │1紙交付予廖明珠收執而行使之，足以生損害於 │                  │
│  │    │    │「張壹偉」、「郭銘禮」本人及內政部對所屬人│                  │
│  │    │    │員管理、臺灣臺中地方法院檢察署檢察官對職務│                  │
│  │    │    │執行管理之正確性，並致該婦人信以為真而陷於│                  │
│  │    │    │錯誤，誤認少年林○○即係承檢察官之命實施扣│                  │
│  │    │    │押處分之書記官，當場將其所有之現金70萬元交│                  │
│  │    │    │付予少年林○○，因而受有財產上之損害，黃琳│                  │
│  │    │    │安及陳昱鈞則擔任二線車手工作，駕駛前開自用│                  │
│  │    │    │小客車在現場附近負責把風接應，並監視廖明珠│                  │
│  │    │    │及少年林○○之行動。少年林○○得手後，旋由│                  │
│  │    │    │黃琳安以電話向秋岡晉太朗及綽號「阿國」之人│                  │
│  │    │    │回報，並依秋岡晉太朗之指示，由少年林○○分│                  │
│  │    │    │得贓款21,000元，黃琳安及陳昱鈞則各分得10,5│                  │
│  │    │    │00元，餘款則於當日在桃園縣新屋地區某處交付│                  │
│  │    │    │予秋岡晉太朗，秋岡晉太朗就其中分得21,000  │                  │
│  │    │    │元並扣除車手交通費及其他相關雜支費用，陳瑋│                  │
│  │    │    │則分得21,000元後，所餘贓款即在不詳地點，交│                  │
│  │    │    │付予綽號「阿國」之人。                    │                  │
├─┼──┼──┼─────────────────────┼─────────┤
│ 2│秋岡│97年│該共犯團體所屬綽號「阿國」等成年成員食髓知│秋岡晉太朗成年人與│
│︵│晉太│8月4│味後，復以如附表一編號1之同一手法，在不詳 │少年共同行使偽造公│
│即│朗、│日（│地點，再度撥打如附表一編號1之廖明珠住處電 │文書，足以生損害於│
│起│陳瑋│原判│話，向廖明珠佯稱己為地檢署檢察官，要求其領│公眾及他人，累犯，│
│訴│、陳│決記│出其他存款，以便後續監管，調查完畢即歸還款│處有期徒刑壹年肆月│
│書│昱鈞│載為│項云云，致廖明珠仍不疑有他，至金融機構提領│如附表二編號1、10 │
│附│、黃│附表│存款80萬元（原判決誤載為70萬元，茲更正之）│、36 、39、40、41 │
│表│琳安│一編│，而少年林○○駕駛車牌號碼V8-5021號自用小 │所示之物均沒收。  │
│編│、少│號1 │客車，陳昱鈞則駕駛車牌號碼3757-EG號自用小 │陳瑋成年人與少年共│
│號│年林│之日│客車，二人輪流搭載黃琳安，並使用如附表二編│同行使偽造公文書，│
│23│○○│期相│號39、40、41所示之行動電話為聯絡工具，依綽│足以生損害於公眾及│
│︶│、綽│隔約│號「阿國」之人之電話指示，在現場監視廖明珠│他人，累犯，處有期│
│  │號「│1週 │之行動，迨廖明珠領妥現金80萬元後，黃琳安即│徒刑壹年肆月。如附│
│  │阿國│後之│以如附表二編號39所示之行動電話向綽號「阿國│表二編號1、10 、36│
│  │」等│某日│」之人回報，該綽號「阿國」之人遂另行起意，│、39、40、41 所示 │
│  │真實│，應│在不詳地點，持如附表二編號1所示之偽造印章 │之物均沒收。      │
│  │姓名│予更│蓋用在如附表三編號56所示性質屬公文書之函文│陳昱鈞成年人與少年│
│  │年籍│正之│原本上，並偽造如附表三編號56所示之署名，繕│共同行使偽造公文書│
│  │均不│），│打廖明珠之個人資料等，以表示檢察機關已收受│，足以生損害於公眾│
│  │詳之│在臺│其所交付監管之款項等意旨，而完成前開偽造之│及他人，處有期徒刑│
│  │成年│中市│公文書後，再將該偽造之公文書原本傳真予少年│壹年參月。如附表二│
│  │人  │大里│林○○收執，少年林○○即攜帶如附表二編號36│編號1、10、36、39 │
│  │    │區中│所示之偽造識別證及附表二編號10所示之偽造傳│、40、41所示之物均│
│  │    │興路│真函文公文書，於左列時、地向廖明珠騙稱己為│沒收。            │
│  │    │燦坤│檢察官派來取款之書記官，並出示前揭偽造之識│                  │
│  │    │3C旁│別證特種文書，另將上開偽造之傳真函文公文書│                  │
│  │    │思夢│1紙交付予廖明珠收執而行使之，足以生損害於 │                  │
│  │    │樂服│「張壹偉」、「郭銘禮」本人及內政部對所屬人│                  │
│  │    │飾店│員管理、臺灣臺中地方法院檢察署檢察官對職務│                  │
│  │    │附近│執行管理之正確性，並致廖明珠信以為真而陷於│                  │
│  │    │的小│錯誤，猶誤認少年林○○係承檢察官之命，實施│                  │
│  │    │公園│扣押處分之書記官，當場將其所有之現金80萬元│                  │
│  │    │    │交付予少年林○○，因而受有財產上之損害，黃│                  │
│  │    │    │琳安及陳昱鈞則擔任二線車手工作，駕駛前開自│                  │
│  │    │    │用小客車在現場附近負責把風接應，並監視廖明│                  │
│  │    │    │珠及少年林○○之行動。少年林○○得手後，旋│                  │
│  │    │    │由黃琳安以電話向秋岡晉太朗及綽號「阿國」之│                  │
│  │    │    │人回報，並依秋岡晉太朗之指示，由少年林○○│                  │
│  │    │    │分得贓款21,000元，黃琳安及陳昱鈞則各分得10│                  │
│  │    │    │,500元，餘款則於當日在桃園縣新屋地區某處交│                  │
│  │    │    │付予秋岡晉太朗，秋岡晉太朗就其中分得21,000│                  │
│  │    │    │元並扣除車手交通費及其他相關雜支費用，陳瑋│                  │
│  │    │    │則分得21,000元後，所餘贓款即在不詳地點，交│                  │
│  │    │    │付予綽號「阿國」之人。                    │                  │
├─┼──┼──┼─────────────────────┼─────────┤
│ 3│秋岡│97年│由該共犯團體所屬綽號「阿國」等成年成員在不│秋岡晉太朗成年人與│
│︵│晉太│7 月│詳地點，先撥打真實姓名年籍不詳、年約70至80│少年共同行使偽造公│
│即│朗、│間某│歲之老年人位在臺中地區住處之電話，向該老年│文書，足以生損害於│
│起│陳瑋│日，│人佯稱己為地檢署檢察官，其帳戶因涉不法，要│公眾及他人，累犯，│
│訴│、陳│在臺│求其領出存款，以便監管調查，調查完畢即歸還│處有期徒刑壹年肆月│
│書│昱鈞│中市│款項云云，致該老年人誤信為真，至金融機構提│。如附表二編號1、 │
│附│、黃│府後│領存款80萬元，而少年林○○駕駛車牌號碼V8-5│11、36、39、40、4 │
│表│琳安│街（│021號自用小客車，陳昱鈞則駕駛車牌號碼3757-│1所示之物均沒收。 │
│編│、少│即臺│EG號自用小客車，二人輪流搭載黃琳安，並使用│陳瑋成年人與少年成│
│號│年林│灣臺│如附表二編號39、40、41所示之行動電話為聯絡│年人與少年共同行使│
│26│○○│中地│工具，依綽號「阿國」之人之電話指示，在現場│偽造公文書，足以生│
│︶│、綽│方法│監視該老年人之行動，迨該老年人領具現金80萬│損害於公眾及他人，│
│  │號「│院）│元後，黃琳安即以如附表二編號39所示之行動電│累犯，處有期徒刑壹│
│  │阿國│附近│話向綽號「阿國」之人回報，該綽號「阿國」之│年肆月。如附表二編│
│  │」等│    │人乃另行起意，在不詳地點，持如附表二編號1 │號1、11、36、39、 │
│  │真實│    │所示之偽造印章蓋用在如附表三編號57所示性質│40 、41所示之物均 │
│  │姓名│    │屬公文書之函文原本上，並偽造如附表三編號57│沒收。            │
│  │年籍│    │所示之署名，繕打該老年人之個人資料等，以表│陳昱鈞成年人與少年│
│  │均不│    │示檢察機關已收受其所交付監管之款項等意旨，│共同行使偽造公文書│
│  │詳之│    │而完成前開公文書之偽造行為後，再將該偽造之│，足以生損害於公眾│
│  │成年│    │公文書原本，以傳真方式交予少年林○○收執，│及他人，處有期徒刑│
│  │人  │    │少年林○○即攜帶如附表二編號36所示之偽造識│壹年參月。如附表二│
│  │    │    │別證及附表二編號11所示之偽造傳真函文公文書│編號1、11、36、39 │
│  │    │    │，於左列時、地向該老年人騙稱己為檢察官派來│、40、41所示之物均│
│  │    │    │取款之書記官，並出示上開偽造之識別證特種文│沒收。            │
│  │    │    │書，另將前揭偽造之傳真函文公文書1紙交付予 │                  │
│  │    │    │該老年人收執而行使之，足以生損害於「張壹偉│                  │
│  │    │    │」、「王文和」本人及內政部對所屬人員管理、│                  │
│  │    │    │臺灣臺中地方法院檢察署檢察官對職務執行管理│                  │
│  │    │    │之正確性，並致該老年人信以為真而陷於錯誤，│                  │
│  │    │    │誤認少年林○○即係承檢察官之命實施扣押處分│                  │
│  │    │    │之書記官，當場將其所有之現金80萬元交付予少│                  │
│  │    │    │年林○○，因而受有財產上之損害，黃琳安及陳│                  │
│  │    │    │昱鈞則擔任二線車手工作，駕駛前開自用小客車│                  │
│  │    │    │在現場附近負責把風接應，並監視該老年人及少│                  │
│  │    │    │年林○○之行動。少年林○○得手後，旋由黃琳│                  │
│  │    │    │安以電話向秋岡晉太朗及綽號「阿國」之人回報│                  │
│  │    │    │，並依秋岡晉太朗之指示，由少年林○○分得贓│                  │
│  │    │    │款24,000元，黃琳安及陳昱鈞則各分得12,000元│                  │
│  │    │    │，餘款則於當日在桃園縣新屋地區某處交付予秋│                  │
│  │    │    │岡晉太朗，秋岡晉太朗就其中分得24,000元並扣│                  │
│  │    │    │除車手交通費及其他相關雜支費用，陳瑋則分得│                  │
│  │    │    │24,000元後，所餘贓款即在不詳地點，交付予綽│                  │
│  │    │    │號「阿國」之人。                          │                  │
│  │    │    │                                          │                  │
├─┼──┼──┼─────────────────────┼─────────┤
│ 4│秋岡│97年│由該共犯團體所屬綽號「阿國」等成年成員在不│秋岡晉太朗成年人與│
│︵│晉太│7 月│詳地點，先撥打真實姓名年籍不詳之老年人位在│少年共同行使偽造公│
│即│朗、│30日│臺中地區住處電話，向該老年人佯稱己為地檢署│文書，足以生損害於│
│起│陳瑋│，在│檢察官，其帳戶因涉不法，要求其領出存款，以│公眾及他人，累犯，│
│訴│、陳│臺中│便監管調查，調查完畢即歸還款項云云，致該老│處有期徒刑壹年肆月│
│書│昱鈞│市某│年人誤信為真，至金融機構提領存款50萬元，而│。如附表二編號1、 │
│附│、黃│處  │少年林○○駕駛車牌號碼 V8-5021號自用小客車│12、36、39、40、41│
│表│琳安│    │，陳昱鈞則駕駛車牌號碼 3757-EG號自用小客車│、56所示之物均沒收│
│編│、李│    │，二人輪流搭載黃琳安，並使用如附表二編號39│。                │
│號│佩捷│    │、40、41所示之行動電話為聯絡工具，依綽號「│                  │
│27│、少│    │阿國」之人之電話指示，在現場監視該老年人之│陳瑋成年人與少年共│
│︶│年林│    │行動，迨該老年人領妥現金50萬元後，少年林智│同行使偽造公文書，│
│  │○○│    │祥即以如附表二編號39等所示之行動電話向綽號│足以生損害於公眾及│
│  │、綽│    │「阿國」之人回報，該綽號「阿國」之人乃另行│他人，累犯，處有期│
│  │號「│    │起意，在不詳地點，持如附表二編號1所示之偽 │徒刑壹年肆月。如附│
│  │阿國│    │造印章蓋用在如附表三編號58所示性質屬公文書│表二編號1、12、36 │
│  │」等│    │之函文原本上，並偽造如附表三編號58所示之署│、39、40、41、56所│
│  │真實│    │名，繕打該老年人之個人資料等，以表示檢察機│示之物均沒收。    │
│  │姓名│    │關已收受其所交付監管之款項等意旨，而完成前│陳昱鈞成年人與少年│
│  │年籍│    │開公文書之偽造後，再將該偽造之公文書原本傳│共同行使偽造公文書│
│  │均不│    │真予黃琳安收執，黃琳安即攜帶如附表二編號36│，足以生損害於公眾│
│  │詳之│    │所示之偽造識別證及附表二編號12所示之偽造傳│及他人，處有期徒刑│
│  │成年│    │真函文公文書，於左列時、地向該老年人騙稱己│壹年參月。如附表二│
│  │人  │    │為檢察官派來取款之書記官，並出示前開偽造之│編號1、12、36、39 │
│  │    │    │識別證特種文書，另將上揭偽造之傳真函文公文│、40、41、56所示之│
│  │    │    │書1紙交付予該老年人收執而行使之，足以生損 │物均沒收。        │
│  │    │    │害於「張壹偉」、「王文和」本人及內政部對所│                  │
│  │    │    │屬人員管理、臺灣臺中地方法院檢察署檢察官對│                  │
│  │    │    │職務執行管理之正確性，並致該老年人信以為真│                  │
│  │    │    │而陷於錯誤，誤認黃琳安即係承檢察官之命實施│                  │
│  │    │    │扣押處分之書記官，當場將其所有之現金50萬元│                  │
│  │    │    │交付予黃琳安，因而受有財產上之損害，陳昱鈞│                  │
│  │    │    │及少年林○○則擔任二線車手工作，駕駛前揭自│                  │
│  │    │    │用小客車在現場附近負責把風接應，並監視該老│                  │
│  │    │    │年人及黃琳安之行動。黃琳安得手後，旋由少年│                  │
│  │    │    │林○○以電話向秋岡晉太朗及綽號「阿國」之人│                  │
│  │    │    │回報，並依秋岡晉太朗之指示，由黃琳安分得贓│                  │
│  │    │    │款15,000元，陳昱鈞及少年林○○則各自分得  │                  │
│  │    │    │7,500元，三人另於同日下午5時40分許，在臺中│                  │
│  │    │    │市○○區○○路301號之統一超商多福門市內， │                  │
│  │    │    │將秋岡晉太朗所應分得部分與代墊支出費用及陳│                  │
│  │    │    │瑋所應分得部分共計185,000元，匯入李佩捷事 │                  │
│  │    │    │先以自己犯罪之意思聯絡，而提供其所有如附表│                  │
│  │    │    │2編號56所示之帳戶內，再由秋岡晉太朗持李佩 │                  │
│  │    │    │捷所提供如附表2編號56所示之金融卡提領花用 │                  │
│  │    │    │一空，其餘贓款則依綽號「阿國」之人所傳輸之│                  │
│  │    │    │簡訊資料，存匯至渠所指定之不詳帳戶內。    │                  │
├─┼──┼──┼─────────────────────┼─────────┤
│ 5│秋岡│97年│由該共犯團體所屬綽號「阿國」等成年成員在不│秋岡晉太朗成年人與│
│︵│晉太│7 月│詳地點，先撥打陳素珍位在臺中縣清水鎮住處電│少年共同行使偽造公│
│即│朗、│30日│話，向陳素珍偽稱己為刑事警察局幹員，其丈夫│文書，足以生損害於│
│起│陳瑋│下午│之身分資料因遭人冒用開設金融帳戶，該帳戶涉│公眾及他人，累犯，│
│訴│、陳│2 時│及綁架及洗錢等案件，要求其撥打行動電話門號│處有期徒刑壹年肆月│
│書│昱鈞│許，│0000000000號與檢察官聯絡，其依指示撥打後，│。如附表二編號1、 │
│附│、黃│在臺│由自稱地檢署檢察官之該共犯團體成年成員接聽│13、36、39、40、41│
│表│琳安│中縣│，並要其領出存款，以便監管調查，調查完畢即│所示之物均沒收。  │
│編│、少│梧棲│歸還款項云云，致陳素珍不疑有他，乃至金融機│陳瑋成年人與少年共│
│號│年林│鎮四│構提領存款70萬元，而少年林○○駕駛車牌號碼│同行使偽造公文書，│
│24│○○│維路│V8-5021號自用小客車，陳昱鈞則駕駛車牌號碼3│足以生損害於公眾及│
│︶│、綽│2 號│757-EG號自用小客車，二人輪流搭載黃琳安，並│他人，累犯，處有期│
│  │號「│臺灣│使用如附表二編號39、40、41所示之行動電話為│徒刑壹年肆月。如附│
│  │阿國│銀行│聯絡工具，依綽號「阿國」之人之電話指示，在│表二編號1、13、36 │
│  │」等│後方│現場監視陳素珍之行動，迨陳素珍領妥現金70萬│、39、40、41所示之│
│  │真實│處  │元後，黃琳安即以如附表二編號39所示之行動電│物均沒收。        │
│  │姓名│    │話向綽號「阿國」之人回報附近便利商店之傳真│陳昱鈞成年人與少年│
│  │年籍│    │電話，迨該綽號「阿國」之人另行起意，在不詳│共同行使偽造公文書│
│  │均不│    │地點，持如附表二編號1所示之偽造印章蓋用在 │，足以生損害於公眾│
│  │詳之│    │如附表三編號59所示性質屬公文書之函文原本上│及他人，處有期徒刑│
│  │成年│    │，並偽造如附表三編號59所示之署名，繕打陳素│壹年參月。如附表二│
│  │人  │    │珍之個人資料等，以表示檢察機關已收受其所交│編號1、13、36、39 │
│  │    │    │付監管之款項等意旨，而完成前開公文書之偽造│、40、41所示之物均│
│  │    │    │行為後，再以該偽造之公文書原本傳真予黃琳安│沒收。            │
│  │    │    │，黃琳安收執如附表二編號13所示之偽造傳真函│                  │
│  │    │    │文公文書後，乃將之交付予少年林○○，由少年│                  │
│  │    │    │林○○攜帶如附表二編號36所示之偽造識別證，│                  │
│  │    │    │於左列時、地向陳素珍訛稱己為「王文和」檢察│                  │
│  │    │    │官派來取款之書記官，並出示上開偽造之識別證│                  │
│  │    │    │特種文書，另將前揭偽造之傳真函文公文書1紙 │                  │
│  │    │    │交付予陳素珍收執而行使之，足以生損害於「張│                  │
│  │    │    │壹偉」、「王文和」本人及內政部對所屬人員管│                  │
│  │    │    │理、臺灣臺中地方法院檢察署檢察官對職務執行│                  │
│  │    │    │管理之正確性，並致陳素珍信以為真而陷於錯誤│                  │
│  │    │    │，誤認少年林○○即係承王檢察官之命實施扣押│                  │
│  │    │    │處分之書記官，當場將其所有之現金70萬元交付│                  │
│  │    │    │予少年林○○，因而受有財產上之損害，黃琳安│                  │
│  │    │    │及陳昱鈞則擔任二線車手工作，駕駛前開自用小│                  │
│  │    │    │客車在現場附近負責把風接應，並監視陳素珍及│                  │
│  │    │    │少年林○○之行動。少年林○○得手後，旋由黃│                  │
│  │    │    │琳安以電話向秋岡晉太朗及綽號「阿國」之人回│                  │
│  │    │    │報，並依秋岡晉太朗之指示，由少年林○○分得│                  │
│  │    │    │贓款21,000元，黃琳安及陳昱鈞則各分得10,500│                  │
│  │    │    │元，餘款則於當日在桃園縣新屋地區某處交付予│                  │
│  │    │    │秋岡晉太朗，秋岡晉太朗就其中分得21,000元並│                  │
│  │    │    │扣除車手交通費及其他相關雜支費用，陳瑋則分│                  │
│  │    │    │得21,000元後，所餘贓款即在不詳地點，交付予│                  │
│  │    │    │綽號「阿國」之人。                        │                  │
├─┼──┼──┼─────────────────────┼─────────┤
│ 6│秋岡│97年│該共犯團體所屬綽號「阿國」等成年成員食髓知│秋岡晉太朗成年人與│
│︵│晉太│7 月│味後，復以如附表一編號5之同一手法，在不詳 │少年共同行使偽造公│
│即│朗、│31日│地點，撥打陳素珍之住處電話，向陳素珍佯稱己│文書，足以生損害於│
│起│陳瑋│中午│為地檢署檢察官，要求其領出其他存款，以便後│公眾及他人，累犯，│
│訴│、陳│12時│續監管，調查完畢即歸還款項云云，致陳素珍猶│處有期徒刑壹年肆月│
│書│昱鈞│30分│不疑有他，至金融機構提領存款70萬元，而少年│。如附表二編號1、1│
│附│、黃│許，│林○○駕駛車牌號碼V8-5021號自用小客車，陳 │4、36、39、40、41 │
│表│琳安│在臺│昱鈞則駕駛車牌號碼3757-EG號自用小客車，二 │所示之物均沒收。  │
│編│、少│中縣│人輪流搭載黃琳安，並使用如附表二編號39、40│陳瑋成年人與少年共│
│號│年林│清水│、41所示之行動電話為聯絡工具，依綽號「阿國│同行使偽造公文書，│
│25│○○│鎮中│」之人之電話指示，在現場監視陳素珍之行動，│足以生損害於公眾及│
│︶│、綽│山路│迨陳素珍領妥現金70萬元後，黃琳安仍以如附表│他人，累犯，處有期│
│  │號「│129 │二編號39所示之行動電話向綽號「阿國」之人回│徒刑壹年肆月。如附│
│  │阿國│之1 │報，迨該綽號「阿國」之人另行起意，在不詳地│表二編號1、14、36 │
│  │」等│號附│點，持如附表二編號1所示之偽造印章蓋用在如 │、39、40、41所示之│
│  │真實│近  │附表三編號60所示性質屬公文書之函文原本上，│物均沒收。        │
│  │姓名│    │並偽造如附表三編號60所示之署名，繕打陳素珍│陳昱鈞成年人與少年│
│  │年籍│    │之個人資料等，以表示檢察機關已收受其所交付│共同行使偽造公文書│
│  │均不│    │監管之款項等意旨，而完成上開公文書之偽造行│，足以生損害於公眾│
│  │詳之│    │為後，再以該偽造之公文書原本傳真予黃琳安，│及他人，處有期徒刑│
│  │成年│    │黃琳安再將如附表二編號14所示之偽造傳真函文│壹年參月。如附表二│
│  │人  │    │公文書交付予少年林○○，由少年林○○攜帶如│編號1、14、36、39 │
│  │    │    │附表二編號36所示之偽造識別證，於左列時、地│、40、41所示之物均│
│  │    │    │向陳素珍誆稱己為王檢察官派來取款之書記官，│沒收。            │
│  │    │    │並將上開偽造之識別證特種文書別在胸前出示之│                  │
│  │    │    │，另將前揭偽造之傳真函文公文書1紙交付予陳 │                  │
│  │    │    │素珍收執而行使之，足以生損害於「張壹偉」、│                  │
│  │    │    │「王文和」本人及內政部對所屬人員管理、臺灣│                  │
│  │    │    │臺中地方法院檢察署檢察官對職務執行管理之正│                  │
│  │    │    │確性，並致陳素珍信以為真而陷於錯誤，誤認少│                  │
│  │    │    │年林○○即係承王檢察官之命實施扣押處分之書│                  │
│  │    │    │記官，當場將其所有之現金70萬元交付予少年林│                  │
│  │    │    │○○，因而受有財產上之損害，黃琳安及陳昱鈞│                  │
│  │    │    │則擔任二線車手工作，駕駛前開自用小客車在現│                  │
│  │    │    │場附近負責把風接應，並監視陳素珍及少年林智│                  │
│  │    │    │祥之行動。少年林○○得手後，亦由黃琳安以電│                  │
│  │    │    │話向秋岡晉太朗及綽號「阿國」之人回報，並依│                  │
│  │    │    │秋岡晉太朗之指示，由少年林○○分得贓款    │                  │
│  │    │    │21,000 元，黃琳安及陳昱鈞則各分得10,500元 │                  │
│  │    │    │，餘款則於當日在桃園縣新屋地區某處交付予秋│                  │
│  │    │    │岡晉太朗，秋岡晉太朗就其中分得21,000元並扣│                  │
│  │    │    │除車手交通費及其他相關雜支費用，陳瑋則分得│                  │
│  │    │    │21,000元後，所餘贓款即在不詳地點，交付予綽│                  │
│  │    │    │號「阿國」之人。嗣陳素珍因發覺有異，而報警│                  │
│  │    │    │處理。                                    │                  │
├─┼──┼──┼─────────────────────┼─────────┤
│ 7│秋岡│97年│由該共犯團體所屬綽號「阿國」等成年成員在不│秋岡晉太朗成年人與│
│︵│晉太│8 月│詳地點，先撥打真實姓名年籍不詳、年約40歲之│少年共同行使偽造公│
│即│朗、│11日│某婦人位在臺中地區住處電話，向該婦人佯稱己│文書，足以生損害於│
│起│陳瑋│，在│為地檢署檢察官，其帳戶因涉不法，要求其領出│公眾及他人，累犯，│
│訴│、陳│臺中│存款，以便監管調查，調查完畢立即歸還款項云│處有期徒刑壹年肆月│
│書│昱鈞│地區│云，致該婦人誤信為真，至金融機構提領存款50│如附表二編號1、15 │
│附│、黃│    │萬元，而少年林○○駕駛車牌號碼○○○○○○│、36 、39、40、41 │
│表│琳安│    │號自用小客車，陳昱鈞則駕駛車牌號碼○○○○│、56所示之物均沒收│
│  │    │    │○○3757-EG號自用小客車，二人輪流搭載黃琳 │                  │
│號│佩捷│    │安，並使用如附表二編號39、40、41所示之行  │陳瑋成年人與少年共│
│28│、少│    │動電話為聯絡工具，依綽號「阿國」之人之電  │同行使偽造公文書，│
│︶│年林│    │話指示，在現場監視該婦人之行動，迨該婦人  │足以生損害於公眾及│
│  │○○│    │提領現金50萬元後，少年林○○等人即以如附  │他人，累犯，處有期│
│  │、綽│    │表二編號39等所示之行動電話向綽號「阿國」  │徒刑壹年肆月。如附│
│  │號「│    │之人回報，該綽號「阿國」之人乃另行起意，  │表二編號1、15、36 │
│  │阿國│    │在不詳地點，持如附表2編號1所示之偽造印章  │、39、40、41、56所│
│  │」等│    │蓋用在如附表三編號61所示性質屬公文書之函  │示之物均沒收。    │
│  │真實│    │文原本上，並偽造如附表三編號61所示之署名  │陳昱鈞成年人與少年│
│  │姓名│    │，繕打該婦人之個人資料等，以表示檢察機關  │共同行使偽造公文書│
│  │年籍│    │已收受其所交付監管之款項等意旨，而完成前  │，足以生損害於公眾│
│  │均不│    │開偽造之公文書後，再將該偽造之公文書原本  │及他人，處有期徒刑│
│  │詳之│    │傳真予黃琳安收執，黃琳安攜帶如附表二編號  │壹年參月。如附表二│
│  │成年│    │36所示之偽造識別證及附表二編號15所示之偽  │編號1、15、36、39 │
│  │人  │    │造傳真函文公文書，於左列時、地向該婦人偽  │、40、41、56所示之│
│  │    │    │稱己為檢察官派來取款之書記官，並出示前開  │物均沒收。        │
│  │    │    │偽造之識別證特種文書，另將前揭偽造之傳真  │                  │
│  │    │    │函文公文書1紙交付予該婦人收執而行使之，足 │                  │
│  │    │    │以生損害於「張壹偉」、「王文和」本人及內  │                  │
│  │    │    │政部對所屬人員管理、臺灣臺中地方法院檢察  │                  │
│  │    │    │署檢察官對職務執行管理之正確性，並致該婦  │                  │
│  │    │    │人信以為真而陷於錯誤，誤認黃琳安即係承檢  │                  │
│  │    │    │察官之命實施扣押處分之書記官，當場將其所  │                  │
│  │    │    │有之現金50萬元交付予黃琳安，因而受有財產  │                  │
│  │    │    │上之損害，陳昱鈞及少年林○○則擔任二線車  │                  │
│  │    │    │手工作，駕駛上開自用小客車在現場附近負責  │                  │
│  │    │    │把風接應，並監視該婦人及黃琳安之行動。黃  │                  │
│  │    │    │琳安得手後，旋由少年林○○以電話向秋岡晉  │                  │
│  │    │    │太朗及綽號「阿國」之人回報，並依秋岡晉太  │                  │
│  │    │    │朗之指示，由黃琳安分得贓款15,000元，陳昱  │                  │
│  │    │    │鈞及少年林○○則各分得7,500元，三人另於同 │                  │
│  │    │    │日下午4時38分許，在臺中縣沙鹿鎮鎮○路○段 │                  │
│  │    │    │203號之統一超商靜宜門市內，秋岡晉太朗所應 │                  │
│  │    │    │分得部分與代墊支出費用及陳瑋所應分得部分共│                  │
│  │    │    │計150,700元，匯入李佩捷事先以自己犯罪之意 │                  │
│  │    │    │思聯絡，而提供其所有如附表二編號56所示之帳│                  │
│  │    │    │戶內，再由秋岡晉太朗持李佩捷所提供如附表二│                  │
│  │    │    │編號56所示之金融卡提領花用殆盡，其餘贓款則│                  │
│  │    │    │依綽號「阿國」之人所提供之簡訊內容，存匯至│                  │
│  │    │    │渠所指定之不詳人頭帳戶內。                │                  │
│  │    │    │                                          │                  │
│  │    │    │                                          │                  │
├─┼──┼──┼─────────────────────┼─────────┤
│19│秋岡│97年│由該共犯團體所屬綽號「進哥」等成年成員在不│秋岡晉太朗共同行使│
│︵│晉太│9 月│詳地點，撥打真實姓名年籍不詳、年約50至60歲│偽造公文書，足以生│
│即│朗、│10日│之某婦人位在楊梅地區之住處電話，向該婦人誆│損害於公眾及他人，│
│起│鍾祐│左右│稱己為士林地方法院檢察署檢察官鄭世揚，渠將│累犯，處有期徒刑壹│
│訴│宸、│，在│派人前往收取其涉及不法之存款款項，以便監管│年參月。如附表二編│
│書│林志│桃園│，調查完畢即會歸還款項云云，致該婦人不疑有│號2、27、44所示之 │
│附│柏、│縣楊│他，旋至金融機構提領存款52萬元，彭薪運乃駕│物均沒收          │
│表│彭薪│梅鎮│駛車牌號碼000000號自用小客車，鍾祐宸則駕駛│。                │
│編│運、│埔心│車牌號碼000000號自用小客車搭載林志柏，並使│                  │
│號│綽號│地區│用上開公線行動電話1支及門號0000000000號、 │                  │
│17│「進│某處│0000000000號公線行動電話等作為聯絡工具，依│                  │
│︶│哥」│    │綽號「進哥」之人之電話指示，在現場監視該婦│                  │
│  │等真│    │人之行動，迨該婦人悉數領得現金後，鍾祐宸等│                  │
│  │實姓│    │人即以前揭公線行動電話向綽號「進哥」之人回│                  │
│  │名年│    │報，該綽號「進哥」之人乃在不詳地點，偽造如│                  │
│  │籍均│    │附表三編號73所示性質上屬公文書之函文原本，│                  │
│  │不詳│    │並在該原本上偽造如附表3編號73所示之署名， │                  │
│  │之成│    │繕打該婦人之個人資料等，以表示檢察機關已收│                  │
│  │年人│    │受其所交付監管之款項等意旨，再以該尚未蓋用│                  │
│  │    │    │類如關防之印文，而屬未偽造完成之公文書原本│                  │
│  │    │    │傳真予彭薪運，由彭薪運持綽號「進哥」之人事│                  │
│  │    │    │先藉由鍾祐宸所交付如附表二編號2所示之偽造 │                  │
│  │    │    │印章，蓋用在如附表二編號27所示性質仍屬公文│                  │
│  │    │    │書之傳真函文上，而完成該公文書之偽造行為後│                  │
│  │    │    │，彭薪運即攜帶如附表三編號83所示之偽造識別│                  │
│  │    │    │證及附表二編號27所示之偽造傳真函文公文書，│                  │
│  │    │    │於左列時間、地點，向該婦人虛稱己為鄭世揚檢│                  │
│  │    │    │察官派來收款之書記官劉國宏，並出示前開偽造│                  │
│  │    │    │之識別證特種文書，另將上揭偽造之傳真函文公│                  │
│  │    │    │文書2紙交付予該婦人收執而行使之，足以生損 │                  │
│  │    │    │害於「劉國宏」、「鄭世揚」本人及臺灣士林地│                  │
│  │    │    │方法院檢察署對所屬人員管理與該署檢察官對職│                  │
│  │    │    │務執行管理之正確性，並致該婦人信以為真而陷│                  │
│  │    │    │於錯誤，誤認彭薪運即係承檢察官之命實施扣押│                  │
│  │    │    │處分之書記官，當場將其所有之現金52萬元交付│                  │
│  │    │    │予彭薪運，因而受有財產上之損害，鍾祐宸、林│                  │
│  │    │    │志柏則擔任二線車手工作，駕乘前開自用小客車│                  │
│  │    │    │在現場附近負責把風接應，並監視該婦人及彭薪│                  │
│  │    │    │運之行動。彭薪運得手後，旋將詐騙所得款項交│                  │
│  │    │    │付予鍾祐宸保管，鍾祐宸旋依秋岡晉太朗及綽號│                  │
│  │    │    │「進哥」之人之電話指示，將贓款分予彭薪運  │                  │
│  │    │    │8,000元、鍾祐宸10,000元、林志柏11,000元， │                  │
│  │    │    │其餘款項則於當日在桃園市某處，交由秋岡晉太│                  │
│  │    │    │朗處理。                                  │                  │
├─┼──┼──┼─────────────────────┼─────────┤
│22│秋岡│97年│陳文良於97年10月 6日前之某日，在桃園縣中壢│秋岡晉太朗共同行使│
│︵│晉太│10月│市○○路 246號之「有機可趁」通訊行內，將其│偽造公文書，足以生│
│即│朗、│6 日│個人照片交由秋岡晉太朗與該共犯團體所屬真實│損害於公眾及他人，│
│起│鍾祐│上午│姓名年籍不詳之成年成員共同偽造如附表二編號│累犯，處有期徒刑壹│
│訴│宸、│11時│37、38所示之識別證各1枚，以作為渠日後取信 │年肆月。如附表二編│
│書│高偉│30分│於人之身分表徵證明，復由該共犯團體所屬真實│號6、29、37、38、4│
│附│浩、│許，│姓名年籍不詳之成年成員另行起意，於不詳時、│4、47、51、52所示 │
│表│陳文│在臺│地偽刻如附表二編號6所示之印章後，一併由秋 │之物均沒收。      │
│編│良、│南市│岡晉太朗交予陳文良收執使用，嗣秋岡晉太朗以│                  │
│號│綽號│北區│如附表二編號44所示之行動電話聯繫鍾祐宸，指│                  │
│14│「進│西門│示鍾祐宸等人先行南下至臺南地區聽候通知，鍾│                  │
│︶│哥」│路 3│祐宸、高偉浩、陳文良三人駕車駛往臺南地區途│                  │
│  │等真│段41│中，則以如附表二編號47、52所示之行動電話對│                  │
│  │實姓│號之│外聯絡，商談行騙相關事宜，迨三人抵達臺南地│                  │
│  │名年│立人│區後，旋由該共犯團體所屬綽號「進哥」等成年│                  │
│  │籍均│國小│成員，利用沈弘前於97年10月3日遭自稱為地檢 │                  │
│  │不詳│前  │署檢察官王銘玉之人諉稱「邱文正」者以其名義│                  │
│  │之成│    │在郵局開戶從事犯罪，要其配合辦案，若不配合│                  │
│  │年人│    │，將凍結其財產等為由，詐得135萬元之事，而 │                  │
│  │    │    │在不詳地點，撥打沈弘位在臺南地區之住處電話│                  │
│  │    │    │，猶向沈弘誆以渠為檢察官王銘玉，要求其再提│                  │
│  │    │    │取現金170萬元至地檢署監管調查，渠會派書記 │                  │
│  │    │    │官前往取款，事畢即歸還款項云云，致沈弘仍不│                  │
│  │    │    │疑有他，旋至臺南市○○路294號之華南銀行提 │                  │
│  │    │    │領存款170萬元，高偉浩乃駕駛車牌號碼000000 │                  │
│  │    │    │號自用小客車搭載鍾祐宸、陳文良，並使用如附│                  │
│  │    │    │表2編號51及門號0000000000號等公線行動電話 │                  │
│  │    │    │作為聯絡工具，依綽號「進哥」之人之電話指示│                  │
│  │    │    │，在現場監視沈弘之行動，迨沈弘悉數領具現金│                  │
│  │    │    │後，鍾祐宸即以前揭公線行動電話向綽號「進哥│                  │
│  │    │    │」之人回報，該綽號「進哥」之人乃在不詳地點│                  │
│  │    │    │，偽造如附表三編號75所示性質上屬公文書之函│                  │
│  │    │    │文原本，並在該原本上偽造如附表三編號75所示│                  │
│  │    │    │之署名，繕打沈弘之個人資料等，以表示檢察機│                  │
│  │    │    │關已收受其所交付監管之款項等意旨，再以該尚│                  │
│  │    │    │未蓋用類如關防之印文，而屬未偽造完成之公文│                  │
│  │    │    │書原本傳真予鍾祐宸，鍾祐宸將之交予陳文良後│                  │
│  │    │    │，陳文良即持綽號「進哥」之人事先藉由秋岡晉│                  │
│  │    │    │太朗所交付如附表二編號6所示之偽造印章，蓋 │                  │
│  │    │    │用在如附表二編號29所示性質仍屬公文書之傳真│                  │
│  │    │    │函文上，而完成該公文書之偽造行為後，陳文良│                  │
│  │    │    │即攜帶如附表二編號37所示之偽造識別證及附表│                  │
│  │    │    │二編號29所示之偽造傳真函文公文書，於左列時│                  │
│  │    │    │間、地點，向沈弘佯稱己為檢察官派來收款之書│                  │
│  │    │    │記官劉國宏，並出示前開偽造之識別證特種文書│                  │
│  │    │    │，另將上揭偽造之傳真函文公文書2紙交付予沈 │                  │
│  │    │    │弘收執而行使之，足以生損害於「劉國宏」、「│                  │
│  │    │    │王銘玉」本人及臺灣士林地方法院檢察署對所  │                  │
│  │    │    │屬人員管理與該署檢察官對職務執行管理之正確│                  │
│  │    │    │性，並致沈弘信為真實而陷於錯誤，誤認陳文良│                  │
│  │    │    │即係承檢察官之命實施扣押處分之書記官，當場│                  │
│  │    │    │將其所有之現金170萬元交付予陳文良，因而受 │                  │
│  │    │    │有財產上之損害，鍾祐宸、高偉浩則擔任二線車│                  │
│  │    │    │手工作，駕乘前開自用小客車在現場附近負責把│                  │
│  │    │    │風接應，並監視沈弘及陳文良之行動。陳文良得│                  │
│  │    │    │手後，旋將詐騙所得款項交付予鍾祐宸保管，鍾│                  │
│  │    │    │祐宸旋依秋岡晉太朗及綽號「進哥」之人之電話│                  │
│  │    │    │指示，將贓款分予陳文良42,500元、高偉浩25, │                  │
│  │    │    │500元、鍾祐宸34,000元，並預留秋岡晉太朗應 │                  │
│  │    │    │分得之68,000元與扣除交通食宿及其他相關雜支│                  │
│  │    │    │費用後，所餘贓款則依秋岡晉太朗以門號000000│                  │
│  │    │    │0000號公線行動電話所傳輸之簡訊內容，由鍾祐│                  │
│  │    │    │宸於當日在嘉義市區之中國信託商業銀行自動櫃│                  │
│  │    │    │員機前，匯至蔡坤杰所有之同銀行帳戶內。    │                  │
│  │    │    │                                          │                  │
│  │    │    │                                          │                  │
├─┼──┼──┼─────────────────────┼─────────┤
│25│秋岡│97年│秋岡晉太朗以如附表二編號44所示之行動電話聯│秋岡晉太朗共同行使│
│︵│晉太│10月│繫鍾祐宸，指示鍾祐宸等人先至臺南地區等候通│偽造公文書，足以生│
│即│朗、│8 日│知，鍾祐宸、高偉浩、陳文良三人駕車前往臺南│損害於公眾及他人，│
│起│鍾祐│下午│地區途中，則以如附表二編號47、52所示之行動│累犯，處有期徒刑壹│
│訴│宸、│2 時│電話對外聯絡，商談訛騙相關事宜，復由該共犯│年參月。如附表二編│
│書│高偉│10分│團體所屬綽號「進哥」等成年成員在不詳地點，│號6、32、37、44、4│
│附│浩、│許，│撥打蘇子溎位在臺南地區之住處電話，向蘇子溎│7、52、53所示之物 │
│表│陳文│在臺│偽稱己為士林地方法院檢察署檢察官王銘玉，並│均沒收。          │
│編│良、│南縣│要其配合辦案，要求扣押其所有帳戶存款至地檢│                  │
│號│綽號│新市│署凍結，若其本人無法至臺北之地檢署交款，則│                  │
│18│「進│鄉南│渠將派地檢署書記官劉國宏前往取款云云，致蘇│                  │
│︶│哥」│科三│子溎不疑有他，旋至臺灣銀行提領現金70萬元，│                  │
│  │等真│路與│鍾祐宸乃駕駛車牌號碼000000號自用小客車搭載│                  │
│  │實姓│環東│高偉浩、陳文良，並使用如附表2編號53及門號 │                  │
│  │名年│路口│0000000000號等公線行動電話作為聯絡工具，依│                  │
│  │籍均│處  │綽號「進哥」之人之電話指示，在現場監視蘇子│                  │
│  │不詳│    │溎之行動，迨蘇子溎領取現金後，鍾祐宸即以前│                  │
│  │之成│    │揭公線行動電話向綽號「進哥」之人回報，該綽│                  │
│  │年人│    │號「進哥」之人乃在不詳地點，偽造如附表三編│                  │
│  │    │    │號78所示性質上屬公文書之函文原本，並在該原│                  │
│  │    │    │本上偽造如附表三編號78所示之署名，繕打蘇子│                  │
│  │    │    │溎之個人資料等，以表示檢察機關已收受其所交│                  │
│  │    │    │付監管之款項等意旨，再以該尚未蓋用類如關防│                  │
│  │    │    │之印文，而屬未偽造完成之公文書原本傳真予鍾│                  │
│  │    │    │祐宸，鍾祐宸乃持綽號「進哥」之人事先藉由秋│                  │
│  │    │    │岡晉太朗交付予陳文良如附表二編號6所示之偽 │                  │
│  │    │    │造印章，蓋用在如附表二編號32所示性質仍屬公│                  │
│  │    │    │文書之傳真函文上，而完成該公文書之偽造行為│                  │
│  │    │    │後，即將之交付予陳文良，陳文良乃攜帶如附表│                  │
│  │    │    │二編號37所示之偽造識別證及附表二編號32 所 │                  │
│  │    │    │示之偽造傳真函文公文書，於左列時間、地點，│                  │
│  │    │    │向蘇子溎諉稱己為檢察官派來收款之書記官劉國│                  │
│  │    │    │宏，並出示前開偽造之識別證特種文書，另將上│                  │
│  │    │    │揭偽造之傳真函文公文書1紙交付予蘇子溎收執 │                  │
│  │    │    │而行使之，足以生損害於「劉國宏」、「王銘玉│                  │
│  │    │    │」本人及臺灣士林地方法院檢察署對所屬人員管│                  │
│  │    │    │理與臺灣臺北地方法院檢察署檢察官對職務執行│                  │
│  │    │    │管理之正確性，並致蘇子溎信以為真而陷於錯誤│                  │
│  │    │    │，誤認陳文良即係承檢察官之命實施扣押處分之│                  │
│  │    │    │書記官，當場將其所有之現金70萬元交付予陳文│                  │
│  │    │    │良，因而受有財產上之損害，鍾祐宸、高偉浩則│                  │
│  │    │    │擔任二線車手工作，駕乘前開自用小客車在現場│                  │
│  │    │    │附近負責把風接應，並監視蘇子溎及陳文良之行│                  │
│  │    │    │動。陳文良得手後，旋將詐騙所得款項交付予鍾│                  │
│  │    │    │祐宸保管，鍾祐宸依秋岡晉太朗及綽號「進哥」│                  │
│  │    │    │之人之電話指示，將贓款分予陳文良21,000元、│                  │
│  │    │    │高偉浩與鍾祐宸則各15,000元，其餘款項則於當│                  │
│  │    │    │日晚間，由鍾祐宸、高偉浩在桃園縣中壢市環南│                  │
│  │    │    │路某處，交由秋岡晉太朗處理。              │                  │
│  │    │    │                                          │                  │
├─┼──┼──┼─────────────────────┼─────────┤
│26│秋岡│97年│秋岡晉太朗以如附表 2編號44所示之行動電話聯│秋岡晉太朗共同偽造│
│︵│晉太│10月│繫鍾祐宸，指示鍾祐宸等人先至臺南地區等候通│公文書，足以生損害│
│即│朗、│8 日│知，鍾祐宸、高偉浩、陳文良三人駕車前往臺南│於公眾及他人，累犯│
│起│鍾祐│下午│地區途中，則以如附表2編號47、52所示之行動 │，處有期徒刑壹年貳│
│訴│宸、│4 時│電話對外聯絡，商談詐騙相關事宜，復由該共犯│月。附表二編號6、 │
│書│高偉│40分│團體所屬綽號「進哥」等成年成員在不詳地點，│33 、37、44、47、 │
│附│浩、│許，│利用蘇子溎前於如附表1編號25遭詐取70萬元之 │52、53所示之物均沒│
│表│陳文│在臺│事，再度撥打蘇子溎之住處電話，猶向其偽稱己│收。              │
│編│良、│南縣│為士林地方法院檢察署檢察官王銘玉，現要執行│                  │
│號│綽號│新市│第二步驟，要求其向銀行質借70萬元配合辦案云│                  │
│19│「進│鄉南│云，蘇子溎則心生懷疑，另電報警處理，並佯至│                  │
│︶│哥」│科南│臺灣銀行借取現金，鍾祐宸仍駕駛車牌號碼0000│                  │
│  │等真│路與│00號自用小客車搭載高偉浩、陳文良，並使用如│                  │
│  │實姓│南科│附表2編號53及門號0000000000號等公線行動電 │                  │
│  │名年│二路│話作為聯絡工具，依綽號「進哥」之人之電話指│                  │
│  │籍均│口處│示，在現場監視蘇子溎之行動，迨蘇子溎離開銀│                  │
│  │不詳│    │行後，鍾祐宸即以前揭公線行動電話向綽號「進│                  │
│  │之成│    │哥」之人回報，該綽號「進哥」之人乃在不詳地│                  │
│  │年人│    │點，偽造如附表3編號79所示性質上屬公文書之 │                  │
│  │    │    │函文原本，並在該原本上偽造如附表3編號79所 │                  │
│  │    │    │示之署名，繕打蘇子溎之個人資料等，以表示檢│                  │
│  │    │    │察機關已收受其所交付監管之款項等意旨，再以│                  │
│  │    │    │該尚未蓋用類如關防之印文，而屬未偽造完成之│                  │
│  │    │    │公文書原本傳真予鍾祐宸，鍾祐宸乃持綽號「進│                  │
│  │    │    │哥」之人事先藉由秋岡晉太朗交付予陳文良如附│                  │
│  │    │    │表2編號6所示之偽造印章，蓋用在如附表2編號 │                  │
│  │    │    │33所示性質仍屬公文書之傳真函文上，而完成該│                  │
│  │    │    │公文書之偽造行為，足以生損害於「王銘玉」本│                  │
│  │    │    │人及臺灣士林地方法院檢察署檢察官對職務執行│                  │
│  │    │    │管理之正確性，鍾祐宸旋將之交付予陳文良，陳│                  │
│  │    │    │文良攜帶如附表2編號37所示之偽造識別證、附 │                  │
│  │    │    │表2編號33所示之偽造傳真函文公文書及如附表 │                  │
│  │    │    │2編號38所示預備供行使之用之偽造識別證，欲 │                  │
│  │    │    │再次假扮書記官向蘇子溎取款，然尚未及出示上│                  │
│  │    │    │開偽造之公文書及識別證之際，即在左列時、地│                  │
│  │    │    │為警當場逮捕，鍾祐宸、高偉浩則趁隙逃逸，而│                  │
│  │    │    │未遂渠等詐欺取財犯行。                    │                  │
├─┼──┼──┼─────────────────────┼─────────┤
│28│秋岡│97年│秋岡晉太朗以如附表二編號44所示之行動電話聯│秋岡晉太朗共同行使│
│︵│晉太│10月│繫鍾祐宸，指示鍾祐宸等人先行南下至臺南地區│偽造公文書，足以生│
│即│朗、│13日│等候通知，鍾祐宸、林○○、魏榮良三人駕車抵│損害於公眾及他人，│
│起│鍾祐│下午│達臺南地區後，由該共犯團體所屬綽號「進哥」│累犯，處有期徒刑壹│
│訴│宸、│3 時│等成年成員，利用沈弘前於如附表一編號22所示│年陸月。如附表二編│
│書│林智│43分│遭自稱為檢察官王銘玉之人訛稱「邱文正」者以│號8、35、44、54 、│
│附│祥、│許，│其名義在郵局開戶從事犯罪，要其配合辦案，否│55所示之物均沒收。│
│表│魏榮│在臺│則將凍結其財產等為由，詐得170萬元之事，而 │                  │
│編│良、│南市│在不詳地點，撥打沈弘位在臺南地區之住處電話│                  │
│號│綽號│府前│，向沈弘偽以渠為地檢署監管科職員，其在銀行│                  │
│21│「進│路某│尚有存款未據實以告，若未全數領出交付監管，│                  │
│︶│哥」│處  │之前受監管之款項將悉數被檢察官裁處沒入，要│                  │
│  │等真│    │求其再提取現金交付云云，致沈弘仍不疑有他，│                  │
│  │實姓│    │旋至金融機構提領270萬元，林○○乃駕駛車牌 │                  │
│  │名年│    │號碼不詳之自用小客車搭載鍾祐宸、魏榮良，並│                  │
│  │籍均│    │使用如附表二編號54、55所示之公線行動電話等│                  │
│  │不詳│    │作為聯絡工具，依綽號「進哥」之人之電話指示│                  │
│  │之成│    │，在現場監視沈弘之行動，迨沈弘悉數領得現金│                  │
│  │年人│    │後，鍾祐宸等人即以前開公線行動電話向綽號「│                  │
│  │    │    │進哥」之人回報，該綽號「進哥」之人乃在不詳│                  │
│  │    │    │地點，偽造如附表三編號81所示性質上屬公文書│                  │
│  │    │    │之函文原本，並在該原本上偽造如附表三編號81│                  │
│  │    │    │所示之署名，繕打沈弘之個人資料等，以表示檢│                  │
│  │    │    │察機關已收受其所交付監管之款項等意旨，再以│                  │
│  │    │    │該尚未蓋用類如關防之印文，而屬未偽造完成之│                  │
│  │    │    │公文書原本傳真予魏榮良，魏榮良即持綽號「進│                  │
│  │    │    │哥」之人事先藉由秋岡晉太朗所交付如附表二編│                  │
│  │    │    │號8所示之偽造印章，蓋用在如附表二編號35所 │                  │
│  │    │    │示性質仍屬公文書之傳真函文上，而完成該公文│                  │
│  │    │    │書之偽造行為後，魏榮良乃攜帶如附表三編號84│                  │
│  │    │    │所示之偽造識別證及附表二編號35所示之偽造傳│                  │
│  │    │    │真函文公文書，於左列時間、地點，向沈弘佯稱│                  │
│  │    │    │己為檢察官派來收款之書記官劉國宏，並出示前│                  │
│  │    │    │開偽造之識別證特種文書，另將上揭偽造之傳真│                  │
│  │    │    │函文公文書1紙交付予沈弘收執而行使之，足以 │                  │
│  │    │    │生損害於「周景庭」、「王銘玉」本人及臺灣臺│                  │
│  │    │    │北地方法院檢察署對所屬人員管理與該署檢察官│                  │
│  │    │    │對職務執行管理之正確性，並致沈弘信以為真而│                  │
│  │    │    │陷於錯誤，誤認魏榮良即係承檢察官之命實施扣│                  │
│  │    │    │押處分之書記官，當場將其所有之現金270萬元 │                  │
│  │    │    │交付予魏榮良，因而受有財產上之損害，鍾祐宸│                  │
│  │    │    │、林○○則擔任二線車手工作，駕車在現場附近│                  │
│  │    │    │負責把風接應，並監視沈弘及魏榮良之行動。魏│                  │
│  │    │    │榮良得手後，旋將詐騙所得款項交付予鍾祐宸保│                  │
│  │    │    │管，鍾祐宸旋依秋岡晉太朗及綽號「進哥」之人│                  │
│  │    │    │之電話指示，將贓款分予魏榮良81,000元、林○│                  │
│  │    │    │○與鍾祐宸各40,500元，並預留秋岡晉太朗應分│                  │
│  │    │    │得之108,000元與扣除交通及其他相關雜支費用 │                  │
│  │    │    │後，所餘贓款則依該綽號「進哥」之人所傳輸之│                  │
│  │    │    │行動電話簡訊內容指示，由鍾祐宸於同日晚間9 │                  │
│  │    │    │時28分許，在台北富邦銀行中壢分行自動櫃員機│                  │
│  │    │    │前，存匯至中國信託商業銀行彰化分行（戶名：│                  │
│  │    │    │蔡坤杰、帳號：000000000000號）帳戶內。    │                  │
└─┴──┴──┴─────────────────────┴─────────┘

附表二：
┌──┬───────────────────┬───┬─────────┐
│編號│      物  品  名  稱  及  數  量      │所有人│    備    註      │
├──┼───────────────────┼───┼─────────┤
│  1 │偽刻之「臺灣台中地方法院檢察署印」、「│－    │                  │
│    │檢察行政處鑑」印章各1顆               │      │                  │
├──┼───────────────────┼───┼─────────┤
│  2 │偽刻之「檢察行政處鑑」印章1顆         │－    │                  │
├──┼───────────────────┼───┼─────────┤
│  3 │偽刻之「臺灣台北地方法院檢察署印」、「│－    │                  │
│    │檢察官鄭世揚傳票專用」、「書記官林世裕│      │                  │
│    │傳票專用」印章各1顆                   │      │                  │
├──┼───────────────────┼───┼─────────┤
│  4 │偽刻之「臺灣台北地方法院檢察署印」印章│－    │                  │
│    │1顆                                   │      │                  │
├──┼───────────────────┼───┼─────────┤
│  5 │偽刻之「臺灣台北地方法院檢察署印」、「│－    │                  │
│    │檢察官鄭世揚傳票專用」、「書記官林世裕│      │                  │
│    │傳票專用」印章各1顆                   │      │                  │
├──┼───────────────────┼───┼─────────┤
│  6 │扣案偽刻之「檢察行政處鑑」印章1顆     │－    │                  │
├──┼───────────────────┼───┼─────────┤
│  7 │偽刻之「檢察行政處鑑」印章1顆         │－    │                  │
├──┼───────────────────┼───┼─────────┤
│  8 │偽刻之「檢察行政處鑑」印章1顆         │－    │                  │
├──┼───────────────────┼───┼─────────┤
│  9 │偽造之「台中地方法院地檢署監管科」傳真│－    │                  │
│    │函文1紙上偽造之「臺灣台中地方法院檢察 │      │                  │
│    │署印」、「檢察行政處鑑」印文各1枚及偽 │      │                  │
│    │造之「王文和」署名1枚                 │      │                  │
├──┼───────────────────┼───┼─────────┤
│ 10 │偽造之「台中地方法院地檢署監管科」傳真│－    │                  │
│    │函文1紙上偽造之「臺灣台中地方法院檢察 │      │                  │
│    │署印」、「檢察行政處鑑」印文各1枚及偽 │      │                  │
│    │造之「王文和」署名1枚                 │      │                  │
├──┼───────────────────┼───┼─────────┤
│ 11 │偽造之「台中地方法院地檢署監管科」傳真│－    │                  │
│    │函文1紙上偽造之「臺灣台中地方法院檢察 │      │                  │
│    │署印」、「檢察行政處鑑」印文各1枚及偽 │      │                  │
│    │造之「王文和」署名1枚                 │      │                  │
├──┼───────────────────┼───┼─────────┤
│ 12 │偽造之「台中地方法院地檢署監管科」傳真│－    │                  │
│    │函文1紙上偽造之「臺灣台中地方法院檢察 │      │                  │
│    │署印」、「檢察行政處鑑」印文各1枚及偽 │      │                  │
│    │造之「王文和」署名1枚                 │      │                  │
├──┼───────────────────┼───┼─────────┤
│ 13 │扣案偽造之「台中地方法院地檢署監管科」│－    │                  │
│    │傳真函文1紙上偽造之「臺灣台中地方法院 │      │                  │
│    │檢察署印」、「檢察行政處鑑」印文各1枚 │      │                  │
│    │及偽造之「王文和」署名1枚             │      │                  │
├──┼───────────────────┼───┼─────────┤
│ 14 │扣案偽造之「台中地方法院地檢署監管科」│－    │                  │
│    │傳真函文1紙上偽造之「臺灣台中地方法院 │      │                  │
│    │檢察署印」、「檢察行政處鑑」印文各1枚 │      │                  │
│    │及偽造之「王文和」署名1枚             │      │                  │
├──┼───────────────────┼───┼─────────┤
│ 15 │偽造之「台中地方法院地檢署監管科」傳真│－    │                  │
│    │函文1紙上偽造之「臺灣台中地方法院檢察 │      │                  │
│    │署印」、「檢察行政處鑑」印文各1枚及偽 │      │                  │
│    │造之「王文和」署名1枚                 │      │                  │
├──┼───────────────────┼───┼─────────┤
│ 16 │偽造之「士林地方法院檢察署監管科」傳真│－    │                  │
│    │函文1紙上偽造之「檢察行政處鑑」印文1枚│      │                  │
│    │、偽造之「鄭世揚」署名1枚及偽造之「士 │      │                  │
│    │林地檢署監管科收據」傳真函文1紙上偽造 │      │                  │
│    │之「檢察行政處鑑」印文1枚、偽造之「鄭 │      │                  │
│    │世揚」署名1枚                         │      │                  │
├──┼───────────────────┼───┼─────────┤
│ 17 │偽造之「臺灣台北士林地方法院檢察署刑事│－    │                  │
│    │庭傳票」傳真函文1紙上偽造之「臺灣台北 │      │                  │
│    │地方法院檢察署印」、「檢察官鄭世揚傳票│      │                  │
│    │專用」、「書記官林世裕傳票專用」印文各│      │                  │
│    │1枚                                   │      │                  │
├──┼───────────────────┼───┼─────────┤
│ 18 │偽造之「臺灣台北士林地方法院檢察署刑事│－    │                  │
│    │庭傳票」傳真函文1紙上偽造之「臺灣台北 │      │                  │
│    │地方法院檢察署印」、「檢察官鄭世揚傳票│      │                  │
│    │專用」、「書記官林世裕傳票專用」印文各│      │                  │
│    │1枚                                   │      │                  │
├──┼───────────────────┼───┼─────────┤
│ 19 │偽造之「台北地方法院地檢署監管科」傳真│－    │                  │
│    │函文1紙上偽造之「臺灣台北地方法院檢察 │      │                  │
│    │署印」印文1枚及偽造之「林邦樑」署名1枚│      │                  │
├──┼───────────────────┼───┼─────────┤
│ 20 │偽造之「士林地方法院檢察署監管科」傳真│－    │                  │
│    │函文1紙上偽造之「檢察行政處鑑」印文1枚│      │                  │
│    │及偽造之「鄭世揚」署名1枚             │      │                  │
├──┼───────────────────┼───┼─────────┤
│ 21 │偽造之「士林地方法院檢察署監管科」傳真│－    │                  │
│    │函文1紙上偽造之「檢察行政處鑑」印文1枚│      │                  │
│    │及偽造之「鄭世揚」署名1枚、偽造之「士 │      │                  │
│    │林地檢署監管科收據」傳真函文1紙上偽造 │      │                  │
│    │之「檢察行政處鑑」印文1枚及偽造之「鄭 │      │                  │
│    │世揚」署名1枚                         │      │                  │
├──┼───────────────────┼───┼─────────┤
│ 22 │偽造之「士林地方法院檢察署監管科」傳真│－    │                  │
│    │函文1紙上偽造之「檢察行政處鑑」印文1枚│      │                  │
│    │及偽造之「鄭世揚」署名1枚、偽造之「士 │      │                  │
│    │林地檢署監管科收據」傳真函文1紙上偽造 │      │                  │
│    │之「檢察行政處鑑」印文1枚、偽造之「鄭 │      │                  │
│    │世揚」署名1枚                         │      │                  │
├──┼───────────────────┼───┼─────────┤
│ 23 │扣案偽造之「士林地方法院檢察署監管科」│－    │                  │
│    │傳真函文1紙上偽造之「檢察行政處鑑」印 │      │                  │
│    │文1枚及偽造之「鄭世揚」署名1枚        │      │                  │
├──┼───────────────────┼───┼─────────┤
│ 24 │偽造之「士林地檢署監管科收據」傳真函文│－    │                  │
│    │1紙上偽造之「檢察行政處鑑」印文1枚及偽│      │                  │
│    │造之「鄭世揚」署名1枚                 │      │                  │
├──┼───────────────────┼───┼─────────┤
│ 25 │偽造之「臺灣台北士林地方法院檢察署刑事│－    │                  │
│    │庭傳票」傳真函文1紙上偽造之「臺灣台北 │      │                  │
│    │地方法院檢察署印」、「檢察官鄭世揚傳票│      │                  │
│    │專用」、「書記官林世裕傳票專用」印文各│      │                  │
│    │1枚                                   │      │                  │
├──┼───────────────────┼───┼─────────┤
│ 26 │偽造之「士林地方法院檢察署監管科」傳真│－    │                  │
│    │函文1紙上偽造之「檢察行政處鑑」印文1枚│      │                  │
│    │及偽造之「鄭世揚」署名1枚、偽造之「士 │      │                  │
│    │林地檢署監管科收據」傳真函文1紙上偽造 │      │                  │
│    │之「檢察行政處鑑」印文1枚、偽造之「鄭 │      │                  │
│    │世揚」署名1枚                         │      │                  │
├──┼───────────────────┼───┼─────────┤
│ 27 │偽造之「臺北士林地檢署監管科收據」傳真│－    │                  │
│    │函文1紙上偽造之「檢察行政處鑑」印文1枚│      │                  │
│    │及偽造之「鄭世揚」署名1枚、偽造之「臺 │      │                  │
│    │北士林地方法院地檢署監管科」傳真函文1 │      │                  │
│    │紙上偽造之「檢察行政處鑑」印文1枚及偽 │      │                  │
│    │造之「鄭世揚」署名1枚                 │      │                  │
├──┼───────────────────┼───┼─────────┤
│ 28 │偽造之「臺北士林地檢署監管科收據」傳真│－    │                  │
│    │函文1紙上偽造之「檢察行政處鑑」印文1枚│      │                  │
│    │及偽造之「鄭世揚」署名1枚、偽造之「臺 │      │                  │
│    │北士林地方法院地檢署監管科」傳真函文1 │      │                  │
│    │紙上偽造之「檢察行政處鑑」印文1枚及偽 │      │                  │
│    │造之「鄭世揚」署名1枚                 │      │                  │
├──┼───────────────────┼───┼─────────┤
│ 29 │偽造之「臺北士林地檢署監管科收據」傳真│－    │                  │
│    │函文1紙上偽造之「檢察行政處鑑」印文1枚│      │                  │
│    │及偽造之「王銘玉」署名1枚、偽造之「臺 │      │                  │
│    │北士林地方法院地檢署監管科」傳真函文1 │      │                  │
│    │紙上偽造之「檢察行政處鑑」印文1枚及偽 │      │                  │
│    │造之「王銘玉」署名1枚                 │      │                  │
├──┼───────────────────┼───┼─────────┤
│ 30 │偽造之「士林地方法院檢察署監管科收據」│－    │                  │
│    │傳真函文1紙上偽造之「檢察行政處鑑」印 │      │                  │
│    │文1枚及偽造之「王銘玉」署名1枚        │      │                  │
├──┼───────────────────┼───┼─────────┤
│ 31 │偽造之「士林地方法院檢察署監管科收據」│－    │                  │
│    │傳真函文1紙上偽造之「檢察行政處鑑」印 │      │                  │
│    │文1枚及偽造之「王銘玉」署名1枚        │      │                  │
├──┼───────────────────┼───┼─────────┤
│ 32 │偽造之「臺北地方法院檢察署監管科」傳真│－    │                  │
│    │函文1紙上偽造之「檢察行政處鑑」印文1枚│      │                  │
│    │及偽造之「王銘玉」署名1枚             │      │                  │
├──┼───────────────────┼───┼─────────┤
│ 33 │偽造之「臺北地方法院檢察署監管科」傳真│－    │                  │
│    │函文1紙上偽造之「檢察行政處鑑」印文1枚│      │                  │
│    │及偽造之「王銘玉」署名1枚             │      │                  │
├──┼───────────────────┼───┼─────────┤
│ 34 │偽造之「高雄地方法院地檢署監管科」傳真│－    │                  │
│    │函文1紙上偽造之「檢察行政處鑑」印文1枚│      │                  │
│    │及偽造之「羅建勛」署名1枚             │      │                  │
├──┼───────────────────┼───┼─────────┤
│ 35 │偽造之「臺北地方法院地檢署監管科」傳真│－    │                  │
│    │函文1紙上偽造之「檢察行政處鑑」印文1枚│      │                  │
│    │及偽造之「王銘玉」署名1枚             │      │                  │
├──┼───────────────────┼───┼─────────┤
│ 36 │扣案之偽造「內政部監管會作業識別證（姓│黃琳安│                  │
│    │名張壹偉）」1枚                       │等人  │                  │
├──┼───────────────────┼───┼─────────┤
│ 37 │扣案之偽造「臺北士林地檢署監管科書記官│陳文良│                  │
│    │劉國宏識別證」1枚                     │      │                  │
├──┼───────────────────┼───┼─────────┤
│ 38 │扣案之偽造「高雄地檢署監管科書記官劉國│陳文良│                  │
│    │宏識別證」1枚                         │      │                  │
├──┼───────────────────┼───┼─────────┤
│ 39 │扣案之廠牌NOKIA行動電話（序號000000000│秋岡晉│含電池、SIM卡各1只│
│    │954910號、搭配0000000000號行動電話門號│太朗  │（公線電話、門號申│
│    │）1支                                 │      │登人為顏茂盛）    │
├──┼───────────────────┼───┼─────────┤
│ 40 │扣案之廠牌NOKIA行動電話（序號000000000│秋岡晉│含電池、SIM卡各1只│
│    │961088號、搭配0000000000號行動電話門號│太朗  │（公線電話、門號申│
│    │）1支                                 │      │登人為周碧娥）    │
├──┼───────────────────┼───┼─────────┤
│ 41 │扣案之廠牌NOKIA行動電話（序號000000000│秋岡晉│含電池、SIM卡各1只│
│    │706493號、搭配0000000000號行動電話門號│太朗  │（公線電話、門號申│
│    │）1支                                 │      │登人為曹依莉）    │
├──┼───────────────────┼───┼─────────┤
│ 42 │扣案之廠牌SONY-ERICSSON、型號W850i行動│徐志杰│含電池、和信電訊SI│
│    │電話（序號000000000000000號、搭配00000│      │M卡、記憶卡各1只（│
│    │00000號行動電話門號）1支              │      │                  │
│    │                                      │      │                  │
├──┼───────────────────┼───┼─────────┤
│    │扣案之廠牌NOKIA、型號1650行動電話（序 │秋岡晉│含電池、臺灣大哥大│
│ 43 │號000000000000000號、搭配0000000000號 │太朗  │3G卡各1只（公線電 │
│    │行動電話門號）1支                     │      │話）              │
├──┼───────────────────┼───┼─────────┤
│ 44 │扣案之廠牌SONY-ERICSSON、型號K800i行動│秋岡晉│含電池、記憶卡各1 │
│    │電話（序號000000000000000號、搭配00000│太朗  │只（內無SIM卡、公 │
│    │00000號行動電話門號）1支              │      │                  │
│    │                                      │      │                  │
├──┼───────────────────┼───┼─────────┤
│ 45 │扣案之廠牌SONY-ERICSSON、型號K550i行動│林○○│含電池、遠傳3G卡各│
│    │電話（序號000000000000000號、搭配00000│      │1只               │
│    │00000號行動電話門號）1支              │      │                  │
│    │                                      │      │                  │
├──┼───────────────────┼───┼─────────┤
│ 46 │扣案之廠牌SONY-ERICSSON、型號T650i行動│林○○│含電池、遠傳易通卡│
│    │電話（序號000000000000000號、搭配00000│      │各1只（用以聯絡集 │
│    │00000號行動電話門號）1支              │      │                  │
│    │                                      │      │                  │
├──┼───────────────────┼───┼─────────┤
│ 47 │扣案之廠牌NOKIA、型號6280行動電話（序 │鍾祐宸│含電池、遠傳3G卡、│
│    │號000000000000000號、搭配0000000000號 │      │記憶卡各1只（用以 │
│    │行動電話門號）1支                     │      │聯絡集合時、地等）│
├──┼───────────────────┼───┼─────────┤
│ 48 │扣案之廠牌NOKIA、型號6500S-1行動電話（│林志柏│含電池、遠傳3G卡、│
│    │序號000000000000000號、搭配0000000000 │      │記憶卡各1只（用以 │
│    │號行動電話門號）1支                   │      │聯絡集合時、地等，│
│    │                                      │      │門號申登人為林志柏│
│    │                                      │      │之母邱瑞儀）      │
├──┼───────────────────┼───┼─────────┤
│ 49 │扣案之廠牌SONY-ERICSSON、型號K770i行動│彭薪運│含電池、臺灣大哥大│
│    │電話（序號000000000000000號、搭配00000│      │3G卡、記憶卡各1只 │
│    │00000號行動電話門號）1支              │      │                  │
│    │                                      │      │                  │
├──┼───────────────────┼───┼─────────┤
│ 50 │扣案之廠牌SONY-ERICSSON、型號K800i行動│李佩捷│含電池、記憶卡各1 │
│    │電話（序號000000000000000號、搭配00000│      │只（內無SIM卡、用 │
│    │00000號行動電話門號）1支              │      │                  │
│    │                                      │      │                  │
├──┼───────────────────┼───┼─────────┤
│ 51 │扣案之廠牌NOKIA、型號1650行動電話（序 │秋岡晉│含電池1只（內無SIM│
│    │號000000000000000號、97年10月7日前搭配│太朗  │卡、公線電話）    │
│    │0000000000號行動電話門號）1支         │      │                  │
├──┼───────────────────┼───┼─────────┤
│ 52 │扣案之廠牌SONY-ERICSSON、型號K618i行動│高偉浩│含電池、和信電訊SI│
│    │電話（序號000000000000000號、搭配00000│      │M卡、記憶卡各1只（│
│    │00000號行動電話門號）1支              │      │用以聯絡集合時、地│
│    │                                      │      │等）              │
├──┼───────────────────┼───┼─────────┤
│ 53 │扣案之廠牌NOKIA行動電話（搭配000000000│秋岡晉│含電池、SIM卡各1只│
│    │7號行動電話門號）1支                  │太朗  │（公線電話）      │
├──┼───────────────────┼───┼─────────┤
│ 54 │扣案之廠牌NOKIA、型號1650行動電話（序 │秋岡晉│含電池、遠傳易付卡│
│    │號000000000000000號、搭配0000000000號 │太朗  │各1只（公線電話） │
│    │行動電話門號）1支                     │      │                  │
├──┼───────────────────┼───┼─────────┤
│ 55 │扣案之廠牌NOKIA、型號2610行動電話（序 │秋岡晉│含電池1只（內無SIM│
│    │號000000000000000號、搭配0000000000號 │太朗  │卡、公線電話）    │
│    │行動電話門號）1支                     │      │                  │
├──┼───────────────────┼───┼─────────┤
│ 56 │扣案之中國信託商業銀行金融卡（帳號1295│李佩捷│                  │
│    │00000000號）1張                       │      │                  │
├──┼───────────────────┼───┼─────────┤
│ 57 │扣案之中國信託商業銀行金融卡兼信用卡（│林志柏│                  │
│    │帳號000000000000號）1張               │      │                  │
└──┴───────────────────┴───┴─────────┘
附表三：
┌──┬───────────────────┬───┬─────────┐
│編號│      物  品  名  稱  及  數  量      │所有人│    備    註      │
├──┼───────────────────┼───┼─────────┤
│  1 │廠牌NOKIA、型號1650行動電話（序號35291│秋岡晉│含電池1只（內無SIM│
│    │0000000000號）1支                     │太朗  │卡）              │
├──┼───────────────────┼───┼─────────┤
│  2 │廠牌SAMSUNG、型號W629行動電話（序號375│陳瑋  │含電池、記憶卡各1 │
│    │000000000000號）1支                   │      │只（內無SIM卡）   │
├──┼───────────────────┼───┼─────────┤
│  3 │廠牌SAMSUNG、型號D508行動電話（序號355│陳瑋  │含電池1只（內無SIM│
│    │000000000000號）1支                   │      │卡）              │
├──┼───────────────────┼───┼─────────┤
│  4 │廠牌SAMSUNG、型號CC03行動電話（序號359│陳瑋  │含電池1只（內無SIM│
│    │000000000000號、搭配0000000000號行動電│      │卡）              │
│    │話門號）1支                           │      │                  │
├──┼───────────────────┼───┼─────────┤
│  5 │廠牌NOKIA、型號7200行動電話（序號35336│陳瑋  │含電池1只（內無SIM│
│    │0000000000號）1支                     │      │卡）              │
├──┼───────────────────┼───┼─────────┤
│  6 │廠牌NOKIA、型號6500C行動電話（序號3576│陳瑋  │含電池1只（內無SIM│
│    │00000000000號、搭配0000000000號行動電 │      │卡）              │
│    │話門號）1支                           │      │                  │
├──┼───────────────────┼───┼─────────┤
│  7 │廠牌SONY-ERICSSON、型號W850i行動電話（│林○○│含電池、遠傳易付卡│
│    │序號000000000000000號、搭配0000000000 │      │、記憶卡各1只     │
│    │號行動電話門號）1支                   │      │                  │
├──┼───────────────────┼───┼─────────┤
│  8 │廠牌SANYO、型號PHS-J100行動電話（序號 │高偉浩│含電池1只         │
│    │0000000000000號、搭配0000000000號行動 │      │                  │
│    │電話門號）1支                         │      │                  │
├──┼───────────────────┼───┼─────────┤
│  9 │廠牌PANTECH、型號PG-8000行動電話（序號│高偉浩│含電池、遠傳易通卡│
│    │000000000000000號、搭配0000000000號行 │      │各1只             │
│    │動電話門號）1支                       │      │                  │
├──┼───────────────────┼───┼─────────┤
│ 10 │廠牌SONY-ERICSSON、型號K750i行動電話（│李佩捷│含記憶卡1只（內無 │
│    │序號000000000000000號）1支            │      │電池及SIM卡）     │
├──┼───────────────────┼───┼─────────┤
│ 11 │手機SIM卡9只、行動電話預付卡5張、行動 │陳瑋  │                  │
│    │電話儲值卡1張、亞太行動電話預付卡1本、│      │                  │
│    │公用電話卡1張                         │      │                  │
├──┼───────────────────┼───┼─────────┤
│ 12 │名片1張                               │陳瑋  │                  │
├──┼───────────────────┼───┼─────────┤
│ 13 │中華電信電話IC卡1張                   │林志柏│                  │
├──┼───────────────────┼───┼─────────┤
│ 14 │現金收支簿1本                         │林志柏│                  │
├──┼───────────────────┼───┼─────────┤
│ 15 │襯衫、西褲1套                         │林○○│                  │
├──┼───────────────────┼───┼─────────┤
│ 16 │車牌號碼6611-KL號行車執照及汽車讓渡合 │高偉浩│                  │
│    │約書、車牌號碼5353-ER號汽車買賣合約書 │      │                  │
│    │各1份、王蕭永身分證影本1紙            │      │                  │
├──┼───────────────────┼───┼─────────┤
│ 17 │房屋租賃契約書1份                     │李佩捷│                  │
├──┼───────────────────┼───┼─────────┤
│ 18 │和信電訊97年9月份、遠傳電信97年10月份 │李佩捷│                  │
│    │電信費帳單各1紙                       │      │                  │
├──┼───────────────────┼───┼─────────┤
│ 19 │南桃園有線電視股份有限公司裝機服務單、│李佩捷│                  │
│    │遠東寬頻科技股份有限公司竣工確認單及帳│      │                  │
│    │單收據各1紙                           │      │                  │
├──┼───────────────────┼───┼─────────┤
│ 20 │黑色記事簿1本                         │彭薪運│                  │
├──┼───────────────────┼───┼─────────┤
│ 21 │中國國際商業銀行存摺簿（帳號0000000000│高偉浩│                  │
│    │4號）1本                              │      │                  │
├──┼───────────────────┼───┼─────────┤
│ 22 │渣打銀行存摺簿（帳號000000000000號）1 │高偉浩│                  │
│    │本及金融卡1張                         │      │                  │
├──┼───────────────────┼───┼─────────┤
│ 23 │郵局存摺簿（局號0000000號、帳號0000000│高偉浩│                  │
│    │號）1本                               │      │                  │
├──┼───────────────────┼───┼─────────┤
│ 24 │郵局存摺簿（局號0000000號、帳號0000000│李佩捷│                  │
│    │號）1本及金融卡1張                    │      │                  │
├──┼───────────────────┼───┼─────────┤
│ 25 │第一商業銀行存摺簿（帳號00000000000號 │彭薪運│                  │
│    │）1本及金融卡1張                      │      │                  │
├──┼───────────────────┼───┼─────────┤
│ 26 │安泰銀行存摺簿（帳號00000000000000號）│彭薪運│                  │
│    │2本及金融卡1張                        │      │                  │
├──┼───────────────────┼───┼─────────┤
│ 27 │聯邦銀行存摺簿（帳號000000000000號）1 │彭薪運│                  │
│    │本                                    │      │                  │
├──┼───────────────────┼───┼─────────┤
│ 28 │富邦銀行信用卡1張                     │彭薪運│                  │
├──┼───────────────────┼───┼─────────┤
│ 29 │署名「李佩捷」之印章3枚               │李佩捷│                  │
├──┼───────────────────┼───┼─────────┤
│ 30 │「桃園縣後備司令部司令」印章2枚       │彭薪運│                  │
├──┼───────────────────┼───┼─────────┤
│ 31 │吸食器及玻璃球各1只、空夾鏈袋2只      │高偉浩│                  │
├──┼───────────────────┼───┼─────────┤
│ 32 │現金8,200元                           │林○○│                  │
├──┼───────────────────┼───┼─────────┤
│ 33 │現金45,000元                          │高偉浩│                  │
├──┼───────────────────┼───┼─────────┤
│ 34 │現金2,000元                           │李佩捷│                  │
├──┼───────────────────┼───┼─────────┤
│ 35 │廠牌BENQ筆記型電腦1組                 │陳瑋  │含電腦手提袋1只   │
├──┼───────────────────┼───┼─────────┤
│ 36 │銀色電腦主機（無側蓋）1部             │林○○│於98年3月11日發還 │
├──┼───────────────────┼───┼─────────┤
│ 37 │黑色電腦主機1部                       │李佩捷│於98年3月11日發還 │
├──┼───────────────────┼───┼─────────┤
│ 38 │廠牌NOKIA、型號2610行動電話（序號35679│陳瑋  │含電池及外置之臺灣│
│    │0000000000號、搭配97年11月7日申請使用 │      │大哥大3G卡各1只   │
│    │之0000000000號行動電話門號）1支       │      │                  │
├──┼───────────────────┼───┼─────────┤
│ 39 │臺灣大哥大0000000000號行動電話門號申請│陳瑋  │申登人為張靜雪    │
│    │表1張                                 │      │                  │
├──┼───────────────────┼───┼─────────┤
│ 40 │現金110,000元                         │秋岡晉│                  │
│    │                                      │太朗等│                  │
├──┼───────────────────┼───┼─────────┤
│ 41 │行動電話包裝空盒1只                   │陳瑋  │                  │
├──┼───────────────────┼───┼─────────┤
│ 42 │行動電話包裝空盒5只                   │秋岡晉│                  │
│    │                                      │太朗等│                  │
├──┼───────────────────┼───┼─────────┤
│ 43 │中國信託銀行97年9月17日34萬元匯款單1紙│李佩捷│                  │
├──┼───────────────────┼───┼─────────┤
│ 44 │執行搜索被告陳瑋錄影光碟1片           │－    │                  │
├──┼───────────────────┼───┼─────────┤
│ 45 │記事本1本                             │高偉浩│                  │
│    │                                      │女友  │                  │
├──┼───────────────────┼───┼─────────┤
│ 46 │望遠鏡1只                             │高德祥│                  │
├──┼───────────────────┼───┼─────────┤
│ 47 │張正憲駕駛執照1紙                     │張正憲│                  │
├──┼───────────────────┼───┼─────────┤
│ 48 │玉山銀行信用卡1張                     │郎桂琴│                  │
├──┼───────────────────┼───┼─────────┤
│ 49 │合作金庫信用卡1張                     │楊順仁│                  │
├──┼───────────────────┼───┼─────────┤
│ 50 │中國信託銀行、大眾銀行信用卡各1張     │不詳  │                  │
├──┼───────────────────┼───┼─────────┤
│ 51 │廠牌SONY-ERICSSON、型號K810i行動電話（│陳啟文│含記憶卡1只（內無 │
│    │序號000000000000000號）1支            │      │電池、SIM卡）     │
├──┼───────────────────┼───┼─────────┤
│ 52 │廠牌DFASHION、型號S388行動電話（序號35│陳啟文│含電池、遠傳易通卡│
│    │0000000000000號、搭配0000000000號行動 │      │、記憶卡各1只     │
│    │電話門號）1支                         │      │                  │
├──┼───────────────────┼───┼─────────┤
│ 53 │廠牌SONY-ERICSSON、型號W580i行動電話（│趙瑋欣│含電池、遠傳3G卡、│
│    │序號000000000000000號、搭配0000000000 │      │記憶卡各1只       │
│    │號行動電話門號）1支                   │      │                  │
├──┼───────────────────┼───┼─────────┤
│ 54 │銀黑色電腦主機1部                     │陳啟文│於98年3月11日發還 │
├──┼───────────────────┼───┼─────────┤
│ 55 │偽造之「台中地方法院地檢署監管科」函文│－    │                  │
│    │原本1紙及其上偽造之「臺灣台中地方法院 │      │                  │
│    │檢察署印」、「檢察行政處鑑」印文各1枚 │      │                  │
│    │、偽造之「王文和」署名1枚             │      │                  │
├──┼───────────────────┼───┼─────────┤
│ 56 │偽造之「台中地方法院地檢署監管科」函文│－    │                  │
│    │原本1紙及其上偽造之「臺灣台中地方法院 │      │                  │
│    │檢察署印」、「檢察行政處鑑」印文各1枚 │      │                  │
│    │、偽造之「王文和」署名1枚             │      │                  │
├──┼───────────────────┼───┼─────────┤
│ 57 │偽造之「台中地方法院地檢署監管科」函文│－    │                  │
│    │原本1紙及其上偽造之「臺灣台中地方法院 │      │                  │
│    │檢察署印」、「檢察行政處鑑」印文各1枚 │      │                  │
│    │、偽造之「王文和」署名1枚             │      │                  │
├──┼───────────────────┼───┼─────────┤
│ 58 │偽造之「台中地方法院地檢署監管科」函文│－    │                  │
│    │原本1紙及其上偽造之「臺灣台中地方法院 │      │                  │
│    │檢察署印」、「檢察行政處鑑」印文各1枚 │      │                  │
│    │、偽造之「王文和」署名1枚             │      │                  │
├──┼───────────────────┼───┼─────────┤
│ 59 │偽造之「台中地方法院地檢署監管科」函文│－    │                  │
│    │原本1紙及其上偽造之「臺灣台中地方法院 │      │                  │
│    │檢察署印」、「檢察行政處鑑」印文各1枚 │      │                  │
│    │、偽造之「王文和」署名1枚             │      │                  │
├──┼───────────────────┼───┼─────────┤
│ 60 │偽造之「台中地方法院地檢署監管科」函文│－    │                  │
│    │原本1紙及其上偽造之「臺灣台中地方法院 │      │                  │
│    │檢察署印」、「檢察行政處鑑」印文各1枚 │      │                  │
│    │、偽造之「王文和」署名1枚             │      │                  │
├──┼───────────────────┼───┼─────────┤
│ 61 │偽造之「台中地方法院地檢署監管科」函文│－    │                  │
│    │原本1紙及其上偽造之「臺灣台中地方法院 │      │                  │
│    │檢察署印」、「檢察行政處鑑」印文各1枚 │      │                  │
│    │、偽造之「王文和」署名1枚             │      │                  │
├──┼───────────────────┼───┼─────────┤
│ 62 │偽造之「士林地方法院檢察署監管科」函文│－    │                  │
│    │原本1紙及其上偽造之「檢察行政處鑑」印 │      │                  │
│    │文1枚、偽造之「鄭世揚」署名1枚；偽造之│      │                  │
│    │「士林地檢署監管科收據」函文原本1紙及 │      │                  │
│    │其上偽造之「檢察行政處鑑」印文1枚、偽 │      │                  │
│    │造之「鄭世揚」署名1枚                 │      │                  │
├──┼───────────────────┼───┼─────────┤
│ 63 │偽造之「臺灣台北士林地方法院檢察署刑事│－    │                  │
│    │庭傳票」函文原本1紙及其上偽造之「臺灣 │      │                  │
│    │台北地方法院檢察署印」、「檢察官鄭世揚│      │                  │
│    │傳票專用」、「書記官林世裕傳票專用」印│      │                  │
│    │文各1枚                               │      │                  │
├──┼───────────────────┼───┼─────────┤
│ 64 │偽造之「臺灣台北士林地方法院檢察署刑事│－    │                  │
│    │庭傳票」函文原本1紙及其上偽造之「臺灣 │      │                  │
│    │台北地方法院檢察署印」、「檢察官鄭世揚│      │                  │
│    │傳票專用」、「書記官林世裕傳票專用」印│      │                  │
│    │文各1枚                               │      │                  │
├──┼───────────────────┼───┼─────────┤
│ 65 │偽造之「台北地方法院地檢署監管科」函文│－    │                  │
│    │原本1紙及其上偽造之「臺灣台北地方法院 │      │                  │
│    │檢察署印」印文1枚、偽造之「林邦樑」署 │      │                  │
│    │名1枚                                 │      │                  │
├──┼───────────────────┼───┼─────────┤
│ 66 │偽造之「士林地方法院檢察署監管科」函文│－    │                  │
│    │原本1紙及其上偽造之「檢察行政處鑑」印 │      │                  │
│    │文1枚、偽造之「鄭世揚」署名1枚        │      │                  │
├──┼───────────────────┼───┼─────────┤
│ 67 │偽造之「士林地方法院檢察署監管科」函文│－    │                  │
│    │原本1紙及其上偽造之「鄭世揚」署名1枚；│      │                  │
│    │偽造之「士林地檢署監管科收據」函文原本│      │                  │
│    │1紙及其上偽造之「鄭世揚」署名1枚      │      │                  │
├──┼───────────────────┼───┼─────────┤
│ 68 │偽造之「士林地方法院檢察署監管科」函文│－    │                  │
│    │原本1紙及其上偽造之「鄭世揚」署名1枚；│      │                  │
│    │偽造之「士林地檢署監管科收據」函文原本│      │                  │
│    │1紙及其上偽造之「鄭世揚」署名1枚      │      │                  │
├──┼───────────────────┼───┼─────────┤
│ 69 │偽造之「士林地方法院檢察署監管科」函文│－    │                  │
│    │原本1紙及其上偽造之「鄭世揚」署名1枚；│      │                  │
│    │偽造之「士林地檢署監管科收據」函文原本│      │                  │
│    │1紙及其上偽造之「鄭世揚」署名1枚      │      │                  │
├──┼───────────────────┼───┼─────────┤
│ 70 │偽造之「士林地檢署監管科收據」函文原本│－    │                  │
│    │1紙及其上偽造之「鄭世揚」署名1枚      │      │                  │
├──┼───────────────────┼───┼─────────┤
│ 71 │偽造之「臺灣台北士林地方法院檢察署刑事│－    │                  │
│    │庭傳票」函文原本1紙及其上偽造之「臺灣 │      │                  │
│    │台北地方法院檢察署印」、「檢察官鄭世揚│      │                  │
│    │傳票專用」、「書記官林世裕傳票專用」印│      │                  │
│    │文各1枚                               │      │                  │
├──┼───────────────────┼───┼─────────┤
│ 72 │偽造之「士林地方法院檢察署監管科」函文│－    │                  │
│    │原本1紙及其上偽造之「鄭世揚」署名1枚；│      │                  │
│    │偽造之「士林地檢署監管科收據」函文原本│      │                  │
│    │1紙及其上偽造之「鄭世揚」署名1枚      │      │                  │
├──┼───────────────────┼───┼─────────┤
│ 73 │偽造之「臺北士林地檢署監管科收據」函文│－    │                  │
│    │原本1紙及其上偽造之「鄭世揚」署名1枚；│      │                  │
│    │偽造之「臺北士林地方法院地檢署監管科」│      │                  │
│    │函文原本1紙及其上偽造之「鄭世揚」署名1│      │                  │
│    │枚                                    │      │                  │
├──┼───────────────────┼───┼─────────┤
│ 74 │偽造之「臺北士林地檢署監管科收據」函文│－    │                  │
│    │原本1紙及其上偽造之「鄭世揚」署名1枚；│      │                  │
│    │偽造之「臺北士林地方法院地檢署監管科」│      │                  │
│    │函文原本1紙及其上偽造之「鄭世揚」署名1│      │                  │
│    │枚                                    │      │                  │
├──┼───────────────────┼───┼─────────┤
│ 75 │偽造之「臺北士林地檢署監管科收據」函文│－    │                  │
│    │原本1紙及其上偽造之「王銘玉」署名1枚；│      │                  │
│    │偽造之「臺北士林地方法院地檢署監管科」│      │                  │
│    │函文原本1紙及其上偽造之「王銘玉」署名1│      │                  │
│    │枚                                    │      │                  │
├──┼───────────────────┼───┼─────────┤
│ 76 │偽造之「士林地方法院檢察署監管科收據」│－    │                  │
│    │函文原本1紙及其上偽造之「檢察行政處鑑 │      │                  │
│    │」印文1枚、偽造之「王銘玉」署名1枚    │      │                  │
├──┼───────────────────┼───┼─────────┤
│ 77 │偽造之「士林地方法院檢察署監管科收據」│－    │                  │
│    │函文原本1紙及其上偽造之「檢察行政處鑑 │      │                  │
│    │」印文1枚、偽造之「王銘玉」署名1枚    │      │                  │
├──┼───────────────────┼───┼─────────┤
│ 78 │偽造之「臺北地方法院檢察署監管科」函文│－    │                  │
│    │原本1紙及其上偽造之「王銘玉」署名1枚  │      │                  │
├──┼───────────────────┼───┼─────────┤
│ 79 │偽造之「臺北地方法院檢察署監管科」函文│－    │                  │
│    │原本1紙及其上偽造之「王銘玉」署名1枚  │      │                  │
├──┼───────────────────┼───┼─────────┤
│ 80 │偽造之「高雄地方法院地檢署監管科」函文│－    │                  │
│    │原本1紙及其上偽造之「檢察行政處鑑」印 │      │                  │
│    │文1枚、偽造之「羅建勛」署名1枚        │      │                  │
├──┼───────────────────┼───┼─────────┤
│ 81 │偽造之「臺北地方法院地檢署監管科」函文│－    │                  │
│    │原本1紙及其上偽造之「王銘玉」署名1枚  │      │                  │
├──┼───────────────────┼───┼─────────┤
│ 82 │偽造之「士林地檢署監管科書記官劉國宏識│鍾祐宸│                  │
│    │別證」1枚                             │      │                  │
├──┼───────────────────┼───┼─────────┤
│ 83 │偽造之「臺北士林地檢署書記官劉國宏識別│彭薪運│                  │
│    │證」1枚                               │      │                  │
├──┼───────────────────┼───┼─────────┤
│ 84 │偽造之「臺北地檢署監管科書記官周景庭識│魏榮良│                  │
│    │別證」1枚                             │      │                  │
├──┼───────────────────┼───┼─────────┤
│ 85 │扣案之中國信託商業銀行存摺簿（帳號1295│李佩捷│                  │
│    │00000000號）1本                       │      │                  │
├──┼───────────────────┼───┼─────────┤
│ 86 │扣案之中國信託商業銀行存摺簿（帳號1295│林志柏│                  │
│    │00000000號）1本                       │      │                  │
└──┴───────────────────┴───┴─────────┘

附錄本案論罪科刑主要法條全文：
刑法第216條：
行使第210條至第215條之文書者，依偽造、變造文書或登載不實
事項或使登載不實事項之規定處斷。

刑法第211條：
偽造、變造公文書，足以生損害於公眾或他人者，處1年以上7年
以下有期徒刑。

刑法第212條：
偽造、變造護照、旅券、免許證、特許證及關於品行、能力服務
或其他相類之證書、介紹書，足以生損害於公眾或他人者，處1
年以下有期徒刑、拘役或3百元以下罰金。

刑法第339條：
意圖為自己或第三人不法之所有，以詐術使人將本人或第三人之
物交付者，處5年以下有期徒刑、拘役或科或併科1千元以下罰金
。
以前項方法得財產上不法之利益或使第三人得之者，亦同。
前二項之未遂犯罰之。

刑法第158條第1項：
冒充公務員而行使其職權者，處3年以下有期徒刑、拘役或5百元
以下罰金。